【裁判字號】    99,上訴,471
【裁判日期】    991109
【裁判案由】    毒品危害防制條例
【裁判全文】
臺灣高等法院臺南分院刑事判決         99年度上訴字第471號
上  訴  人  臺灣臺南地方法院檢察署檢察官
上  訴  人
即  被  告  己○○
指定辯護人  本院公設辯護人  丙○○
上  訴  人
即  被  告  戊○○
選任辯護人  蘇文奕律師(扶助律師)
            陳郁芬律師(扶助律師)
上  訴  人
即  被  告  乙○○
選任辯護人  黃溫信律師(扶助律師)
被      告  甲○○
指定辯護人  本院公設辯護人  丙○○
上列上訴人因被告違反毒品危害防制條例案件，不服臺灣臺南地
方法院98年度訴字第1036號中華民國99年3月9日第一審判決（起
訴案號：臺灣臺南地方法院檢察署98年度偵字第5287、7220號）
，提起上訴，本院判決如下：
    主  文
原判決關於(1)己○○所犯如原判決附表一至四及定應執行刑部
分；(2)戊○○所犯如原判決附表三編號1至11及定應執行刑，以
及其被訴於98年3月31日販賣第一級毒品予丁○○判決無罪部分
；(3)乙○○所犯如原判決附表四編號1至5及定應執刑部分；
(4)甲○○判決無罪部分，均撤銷。
【己○○】犯如附表一所示之販賣第一級毒品九罪、如附表二所
示之共同販賣第一級毒品五罪、如附表三所示之共同販賣第一級
毒品十二罪、如附表四所示之共同販賣第一級毒品五罪，各處如
附表一、二、三、四所示之刑。應執行有期徒刑貳拾年，扣案如
附表六編號一、二之海洛因計參拾陸包(含包裝袋)均沒收銷燬之
；扣案如附表六編號三至十所示之物均沒收；販賣第一級毒品所
得共新臺幣貳萬貳仟伍佰伍拾元沒收（其中新臺幣柒仟參佰伍拾
元與戊○○連帶沒收；其中新臺幣參仟貳佰元與乙○○連帶沒收
之），如全部或一部不能沒收時，以其財產抵償之（其中新臺幣
柒仟參佰伍拾元，以其與戊○○之財產連帶抵償之；其中新臺幣
參仟貳佰元，以其與乙○○之財產連帶抵償之）。
【戊○○】犯如附表三所示之共同販賣第一級毒品十二罪，均累
犯，各處如附表三所示之刑。應執行有期徒刑拾年拾月，扣案如
附表六編號一、二之海洛因計參拾陸包(含包裝袋)均沒收銷燬之
；扣案如附表六編號三至七、九至十所示之物均沒收；販賣第一
級毒品所得共計新臺幣柒仟參佰伍拾元與己○○連帶沒收，如全
部或一部不能沒收時，以其與己○○之財產連帶抵償之。
【乙○○】犯如附表四所示之共同販賣第一級毒品五罪，均累犯
，各處如附表四所示之刑。應執行有期徒刑捌年捌月，扣案如附
表五編號八至十所示之物均沒收；販賣第一級毒品所得共計新臺
幣參仟貳佰元與己○○連帶沒收，如全部或一部不能沒收時，以
其與己○○之財產連帶抵償之。
【甲○○】犯如附表五所示之共同販賣第一級毒品二罪，均累犯
，各處如附表五所示之刑。應執行有期徒刑捌年貳月，扣案如附
表五編號九、十所示之物均沒收；販賣第一級毒品所得共計新臺
幣壹仟伍佰元與己○○連帶沒收，如全部或一部不能沒收時，以
其與己○○之財產連帶抵償之。
其他上訴駁回(即戊○○被訴於九十八年三月三十日販賣第一級
毒品予丁○○經原審判決無罪部分)。
    事  實
一、前科情形:
(一)戊○○前於民國93年間因施用毒品案件，經台灣台南地方法
    院(下稱台南地院)以93年度訴字第629號判決處有期徒刑六
    月確定，於93年9月20日易科罰金執行完畢。
(二)乙○○前因竊盜、搶奪及毒品案件，經台南地院分別判處有
    期徒刑三月、十月及一年二月，合併應執行有期徒刑二年一
    月確定，於96年4月16日縮短刑期假釋出監，所餘刑期付保
    護管束，並於96年9月21日保護管束期滿未經撤銷，而視為
    執行完畢。
(三)甲○○曾於95年間，因竊盜及詐欺案件，經台南地院判處有
    期徒刑三月確定；又因竊盜案件，經該院判處有期徒刑四月
    及拘役四十日(嗣經減刑為有期徒刑二月、拘役二十日)；再
    於96年間，因違反毒品危害防制條例案件，經台南地院判處
    有期徒刑一年二月確定(嗣經減刑為有期徒刑七月)，以上各
    罪接續執行於97年3月1日執行完畢。
二、己○○、戊○○、乙○○、甲○○均明知海洛因係毒品危害
    防制條例第2條第1項第1款列管之第一級毒品，不得持有、
    販賣。詎單獨或共同為以下販賣第一級毒品之犯行:
(一)己○○單獨基於販賣第一級毒品海洛因以營利之犯意，於附
    表一所示之時間、地點、交易方式、數量、金額，販賣海洛
    因予吳政賢七次、吳承憲二次，合計九次。
(二)己○○與林福山(原審載為「真實姓名不詳之成年男子」，
    林福山業於98年4月14日死亡)，共同基於販賣第一級毒品海
    洛因營利之犯意聯絡，於如附表二所示時間、地點、交易方
    式、數量、金額，販賣海洛因予丁○○一次（原審判決認己○○與真實姓名不詳之成年男子，共同販賣海洛因予丁○○
    二次）、王雅惠四次，合計五次。
(三)己○○與戊○○共同基於販賣第一級毒品海洛因營利之犯意
    聯絡，於如附表三所示時間、地點、交易方式、數量、金額
    ，販賣海洛因予壬○○一次、吳政賢二次、吳承憲二次、辛○○二次、廖星竣三次、蓋樹群一次、丁○○一次（原審判
    決認己○○此次犯行係與不詳男子共犯），合計十二次。
(四)己○○與乙○○共同基於販賣第一級毒品海洛因營利之犯意
    聯絡，於附表四所示時間、地點、交易方式、數量、金額，
    販賣海洛因予壬○○一次、蓋樹群三次、林昭隆一次，合計
    五次。
(五)甲○○與己○○（己○○此部分被訴事實，業經原審判決無
    罪確定）共同基於販賣第一級毒品海洛因營利之犯意聯絡，
    於附表五所示時間、地點、交易方式、數量、金額，販賣海
    洛因予壬○○一次、辛○○一次，合計二次。
三、嗣臺灣臺南地方法院檢察署(下稱台南地檢署)檢察官對己○○等人所持用之行動電話實施通訊監察查知上情，遂指揮警
    方於下列時地查獲己○○、戊○○、乙○○等人，並扣得下
    列物品，而查知己○○、戊○○、乙○○、甲○○等人前開
    販賣第一級毒品海洛因之犯行:
(一)98年4月2日下午1時20分許，戊○○駕駛車號8691-WM自小客
    車，在臺南縣仁德鄉○○路與永大路口，販賣第一級毒品海
    洛因1包予蓋樹群後，蓋樹群旋為警另案緝獲（蓋樹群涉犯
    施用毒品部分，另案由台南地檢署起訴），並在蓋樹群身上
    扣得其向戊○○購得之上開海洛因1包（檢驗前淨重0.108公
    克公克，檢驗後淨重0.099公克）。
(二)同日下午3時許，在臺南縣仁德鄉○○路198巷12-8號，經警
    當場拘獲己○○及戊○○，並扣得(1)己○○持有之海洛因3
    包（合計淨重5.63公克，空包裝總重0.79公克，純度42.11
    ％，純質淨重2.37公克）、電子秤2台、行動電話2支（含門
    號0000000000及0000000000號之SIM卡2枚）、搗碎器1組、
    注射針筒5支、橡皮筋1條、夾鏈袋1大包；及(2)戊○○持有
    之海洛因1包、行動電話3支（含門號0000000000、00000000
    00及0000000000號之SIM卡3枚）等物。
(三)同年月3日下午2時55分許，經戊○○引導員警在臺南縣仁德
    鄉○○路198巷12-8號2樓廁所馬桶後方，起獲已分裝之海洛
    因32包（與戊○○前開查獲扣案之海洛因1包共33包，合計
    淨重4.70公克，空包裝總重14.44公克，純度40％，純質淨
    重1.88公克）。
(四)同年月15日中午12時10分許，警方徵得乙○○同意後執行搜
    索，在臺南縣永康市○○○街28巷10號，扣得乙○○持有供
    販賣毒品所用之行動電話門號0000000000、0000000000號之
    SIM卡2枚。
四、案經臺灣臺南地方法院檢察署檢察官指揮臺南縣警察局永康
    分局報告臺灣臺南地方法院檢察署檢察官偵查起訴。
    理  由
壹、程序方面：
一、關於本件上訴審理範圍:
(一)檢察官上訴部分:本件檢察官僅就(1)被告戊○○被訴如起訴
    書附表編號三二、三三所示與被告己○○共同販賣第一級毒
    品予丁○○二次，經原審判決無罪部分；及(2)甲○○被訴
    如起訴書附表編號一、二一所示與己○○共同販賣第一級毒
    品予壬○○、辛○○各一次，經原審判決無罪部分，提起上
    訴。至被告己○○被訴如起訴書附表編號一、二一所示與被
    告甲○○共同販賣第一級毒品予壬○○、辛○○各一次經原
    審判決無罪部分，及被告己○○、戊○○、乙○○三人其他
    被訴經原審判決有罪部分，則均未提起上訴，有檢察官上訴
    書及本院99年6月15日準備程序筆錄可考(見本院卷第6頁、
    第124頁反面)。
(二)被告上訴部分:
 1、被告己○○係就其經原審判決有罪部分(即就原判決附表一
    至四所示犯行部分)，提起上訴。至原判決被告己○○無罪
    部分(即其被訴如起訴書附表編號一、二一所示與甲○○共
    同販賣第一級毒品予壬○○、辛○○各一次部分)，對該被
    告而言並無上訴利益，自不在被告己○○上訴範圍之內。
 2、被告戊○○係就其經原審判決有罪部分(即就原判決附表三
    所示犯行部分)，提起上訴。至原判決被告戊○○無罪部分(
    即其被訴如起訴書附表編號三二、三三所示販賣第一級毒品
    予丁○○二次部分)，對該被告而言並無上訴利益，自不在
    被告戊○○上訴範圍之內)。
 3、被告乙○○係就其經原審判決有罪部分(即就原判決附表四
    所示犯行部分)，提起上訴。
 4、被告甲○○並未聲明上訴。
(三)綜此，本件經上訴而得審理之範圍為:
 1、被告己○○經原審判決有罪部分(即原判決附表一至四所示
    部分)。
 2、被告戊○○經原審判決有罪（如原判決附表三所示）及無罪
    (如起訴書附表編號三二、三三所示)部分。
 3、被告乙○○經原審判決有罪(即如原判決附表四)部分。
 4、被告甲○○經原審判決無罪(即如起訴書附表編號一、二一
    所示與被告己○○共同販賣第一級毒品予壬○○、辛○○各
    一次)部分。
(四)至被告己○○經原審判決無罪，即其被訴如起訴書附表編號
    一、二一所示與被告甲○○共同販賣第一級毒品予壬○○、
    辛○○各一次部分，既未經檢察官上訴，即已告確定，而不
    在本院審理範圍之內，合先敘明。
二、關於證據能力部分:
(一)關於被告戊○○所爭執即證人丁○○於警詢證述之證據能力
    部分:
    按被告以外之人於審判外之言詞或書面陳述，除法律有規定
    者外，不得作為證據，刑事訴訟法第159條第1項並有明文。
    查證人丁○○於警詢之陳述，對被告戊○○而言乃屬被告以
    外之人於審判外之陳述，復無同法第159之2所定與審理不符
    而特別可信之情況及同法第159之3之事由，且被告戊○○既
    然不同意作為證據，依刑事訴訟法第159條第1項、第159條
    之5第1項規定之反面解釋，即不得作為本案就戊○○部分裁
    判基礎之證據資料，故認證人丁○○於警詢之證述，就被告
    戊○○應無證據能力。
(二)關於被告甲○○所爭執證人壬○○、辛○○於警詢證述之證
    據能力部分:
    按被告以外之人於檢察事務官、司法警察官或司法警察調查
    中所為之陳述，與審判中不符時，其先前之陳述具有較可信
    之特別情況，且為證明犯罪事實存否所必要者，得為證據，
    刑事訟訴法第159條之2定有明文。又上開條文所謂「具有較
    可信之特別情況」，係指證人於司法警察調查中所為之陳述
    ，與審判中不符，而其先前之陳述，從客觀上之環境或條件
    等情況加以觀察，有足以取代審判中交互詰問之可信性保證
    者而言。證人所為之先前陳述，相較於審判中之陳述，是否
    具有更可信之特別情況，應依其陳述時外部之客觀情況判斷
    ；而所謂「特別可信性」，係指陳述是否出於供述者之真意
    、有無違法取供情事之信用性而言，故應就偵查或調查筆錄
    製作之原因、過程及其功能等加以觀察其可信性，據以判斷
    該傳聞證據是否有顯不可信或有特別可信之情況而例外具有
    證據能力。查本件被告甲○○與其指定辯護人雖就證人壬○○、辛○○於警詢之證述爭執無證據能力。然查:
 1、證人壬○○於警詢所為「曾以電話向被告甲○○購買海洛因
    毒品」之證述(詳見偵字第5287號卷《下稱偵A卷》第163、1
    65、166頁)；核與其於原審及本院審理證述:「沒有跟甲○○買毒品，毒品都是跟林福山買的」(見原審卷第412頁)、
    「沒有向在法庭之被告等購買毒品，之前是因為毒癮發作，
    才在警詢及偵訊說有向甲○○購買毒品」(見本院卷第246頁
    正反面)」等語，前後並不一致，然與其於偵查中具結所為
    「於97年12月中旬開始與甲○○接觸交易毒品」之情相符(
    見偵A卷第173頁)。
 2、證人辛○○於警詢所為「經伊親自指認編號11真實姓名甲○○之男子曾經拿海洛因出來販賣給伊實在」之證述(詳見偵A
    卷第191頁)；核與其於原審及本院審理證述:「甲○○沒有
    賣毒品給我」(見原審卷第242頁)、「我當時是打電話給甲○○買毒，但是林福山拿出來賣給我的，我不敢確定是甲○○接的，那支電話是甲○○與林福山共用」(見本院卷第247
    頁反面、第248頁)」等語，前後並不一致，然與其於偵查中
    具結所為「97年2月至98年1、2月間有向甲○○購買海洛因
    」之情相符(見偵A卷第391頁)。
 3、參以證人壬○○、辛○○於警詢之證述，衡諸其外在環境顯
    在較無事先心理準備之情況所為，預先構思虛偽證詞之可能
    性較低，且亦無被告在場及知悉其陳述內容之心理壓力存在
    ，故認證人壬○○、辛○○於警詢時就有無向被告購買毒品
    之陳述，客觀上應具有較可信之特別情況，且就本案待決事
    實之存否，於本件犯罪之證明上有其必要。依首揭法條規定
    ，認證人壬○○、辛○○於警詢之陳述，對被告甲○○仍有
    證據能力，並經本院於99年9月14日審理期日裁示在卷(本院
    卷第244頁反面)，併此敘明。
(三)按被告以外之人於審判外之陳述，雖不符刑事訴訟法第159
    條之1至第159條之4之規定，而經當事人於審判程序同意作
    為證據，法院審酌該言詞陳述或書面陳述作成時之情況，認
    為適當者，亦得為證據；又當事人、代理人或辯護人於法院
    調查證據時，知有第159條之5第1項不得為證據之情形，而
    未於言詞辯論終結前聲明異議者，視為有前項之同意，為刑
    事訴訟法第159條之5第1項、第2項所明文。又當事人、代理
    人或辯護人於調查證據時，知有刑事訴訟法第159條第1項不
    得為證據之情形，卻表示「沒有意見」等意思，而未於言詞
    辯論終結前聲明異議者，應視為已有將該等傳聞證據採為證
    據之同意，業據最高法院93年度台上字第3533號及94年度台
    上字第2976號等判決闡釋明確。本件檢察官、被告己○○、
    戊○○、乙○○、甲○○及渠等之選任辯護人、指定辯護人
    ，除就上開(一)、(二)所示證據有所爭執外，就本案其他證
    據資料之證據能力，則均未表示意見及爭執，基於尊重當事
    人對傳聞證據之處分權，及證據資料愈豐富，愈有助於真實
    發見之理念，且強化言詞辯論主義，使訴訟程序得以順暢進
    行，故認其他證據資料均有證據能力。
貳、有罪部分：
一、關於被告己○○部分:
(一)被告己○○犯如附表一、二所示販賣海洛因部分：
 1、訊據被告己○○對於附表一單獨販賣第一級毒品海洛因之犯
    罪事實均坦承不諱；核與附表一證據所示之證人吳政賢、吳
    承憲等之證述情節相符；並有附表一證據欄所示之通訊監察
    譯文、雙向通聯紀錄附卷可稽；復有被告己○○持有供販賣
    毒品所有之行動電話1支（含門號0000000000號之SIM卡1枚
    ，如附表六編號4）、電子秤1台(如附表六編號9)、夾鏈袋1
    大包(附表六編號10)扣案足資佐證，被告己○○此部分自白
    核與事實相符，自堪採信。是被告己○○於附表一所示時間
    、地點、交易方式、數量、金額，分別販賣毒品海洛因予吳
    政賢七次、吳承憲二次，共計九次之犯行，堪予認定。
 2、訊據被告己○○對於附表二與林福山共同販賣第一級毒品海
    洛因之犯行均坦承不諱；核與附表二證據所示之證人丁○○
    、王雅惠、侯俞安(警員)所證情節大抵相符；並有附表二證
    據欄所示之通訊監察譯文附卷可稽；復有被告己○○持有供
    販賣毒品所有之行動電話2支（含門號0000000000及0000000
    000號之SIM卡2枚，如附表六編號3、4）、電子秤1台(如附
    表六編號9)、夾鏈袋1大包(附表六編號10)扣案足資佐證，
    被告己○○此部分自白核與事實相符，自堪採信。是被告己○○與林福山共同於附表二所示時間、地點、交易方式、數
    量、金額，分別販賣海洛因予丁○○一次、王雅惠四次，共
    計五次之犯行，堪予認定。
(二)被告己○○犯如附表三所示與被告戊○○共同販賣海洛因部
    分：
 1、訊據被告己○○對於與被告戊○○共同於附表三所示之時、
    地販賣海洛因之犯行部分，則矢口否認，並辯稱:戊○○部
    分，我們是一起向庚○○購買毒品，戊○○再把他買來的毒
    品部分自己拿去賣，並非與伊共同販賣云云。
 2、經查，此部分犯罪事實，業經被告己○○於原審供認不諱(
    見原審卷第129頁反面)；並有共同被告戊○○及證人壬○○
    、吳政賢、吳承憲、辛○○、廖星竣、蓋樹群等人之供證；
    及如附表三證據所示之通訊監察譯文、雙向通聯紀錄附卷可
    稽；復有被告己○○所有販賣毒品剩餘之海洛因3包(合計淨
    重5.63公克，如附表六編號1，經送法務部調查局濫用藥物
    實驗室鑑定結果：均含第一第6項毒品海洛因成分，合計淨
    重5.63公克《空包裝總重0.79公克》，純度42.11％，純質
    淨重2.37公克，有該局98.05.19調科壹字第09823015340號
    鑑定報告在卷可參，見偵A卷第321頁)、供販賣毒品所用行
    動電話2支（含門號0000000000及0000000000號之SIM卡2枚
    ，如附表六編號3、4）、電子秤1台(如附表六編號9)、夾鏈
    袋1大包(附表六編號10)；及被告戊○○所有販賣毒品剩餘
    之海洛因33包（如附表六編號2，經送法務部調查局濫用藥
    物實驗室鑑定結果確為第一級毒品海洛因，其合計淨重4.70
    公克，空包裝總重14.44公克，純度40％，純質淨重1.88公
    克，見偵A卷第320頁）、供販賣毒品所用之行動電話3支（
    含門號0000000000、0000000000及0000000000號之SIM卡3枚
    ，如附表六編號5至7）等物扣案可稽，足認告己○○於原審
    自白核與事實相符，堪以採信。
 3、被告己○○雖以前詞置辯，然依下列被告及證人供述，已足
    佐證被告己○○確有與被告戊○○共同販賣如附表三所示毒
    品之事實:
 (1)據被告戊○○於偵訊供稱:「98年3月7日19時30分30秒，000
    0000000與0000000000號行動電話的通話，是己○○叫我帶
    毒品給綽號【『十二』(即廖星竣)】，我向綽號『十二』收
    500元，全數給己○○，沒有抽佣。我老闆己○○叫我送毒
    品，我沒有抽佣，扣案之毒品係己○○所有，由我藏放。98
    年4月2日己○○叫伊送毒品給【蓋樹群】。我本來在建築做
    粗工，過年前一周到德善路工地工作，己○○都是用毒品來
    支付薪資，把我毒癮愈養愈大，後來他就叫我幫他送毒。98
    年4月1日7時許，在台南縣仁德鄉儷晶汽車旅館旁，是童勝
    傑叫我送毒品給綽號『十二』。...己○○要我幫他送，他
    才要給我毒品施打。拿給【壬○○】的毒品，是己○○給我
    的。有拿毒品給【吳政賢】，是己○○接到電話，叫我送的
    。有送毒品給【吳承憲】、【辛○○】，他們應該知道我是
    幫忙送的，毒品來源都是己○○」(見偵A卷第19頁反面、第
    20頁、第148-149頁、第477-480頁)等語；及其於原審供稱:
    「我在己○○那裡工作都沒有工資，己○○都是以毒品來抵
    充工資，他知道我愈吃愈大，就叫我幫他送毒品，【對於起
    訴書附表3、10、11、19、20、22、23、24、25、26、30等
    都對，無意見】。我帶警察查扣之毒品是己○○叫我放在那
    邊，他會去檢查數量。我是因為控制不了毒癮，才幫己○○
    賣毒品。這些買毒的人，也有先打給己○○，己○○再叫他
    們打我的手機，我再打給己○○確認，其他沒有欠錢或以物
    易物的情形，我就不用再回報己○○，直接與己○○約定地
    點，拿己○○給我得毒品到約定地點去交易。己○○每天都
    要會帳一次，並告訴他大概是誰來買毒品，我自己用掉的毒
    品也要告訴他，賣得的錢也要交給他，並由己○○清點剩餘
    毒品，不夠時，他會再給我毒品，讓我有毒品可以交易給其
    他購毒者。」(見原審卷第6頁、第95反面-第98頁)；以及其
    於本院供稱:「我有交付毒品給購毒者吳政賢等人，我的毒
    品來源是被告己○○，他把毒品交給我，看誰要就打電話給
    我，原審判決11罪中，購毒者壬○○、辛○○是我的朋友，
    他們直接跟我聯絡，其他都是被告己○○叫我送毒品給他們
    的。交易毒品電話是被告己○○叫我用我自己的名字去辦理
    的，我是因為毒癮需要，沒辦法才幫他販賣毒品」等語(見
    本院卷第125頁反面)。按被告戊○○就其確有為被告己○○
    送交販賣毒品之情，前後供述始終一致；參以被告乙○○於
    警詢及偵查中證稱:「綽號『小林仔』、『阿豪』(即被告戊○○)兩人都是己○○手下，負責送交海洛因給購買毒品之
    藥腳。我之前向『小林仔』、『再得』他們二人購買毒品，
    有一次因為他們兩個沒辦法送海洛因給我，由己○○親自送
    交海洛因賣給我，進而知道己○○是老闆，後來加入該販賣
    海洛因集團以後，我到工地才知道『阿豪』也是其中一名手
    下，己○○都是用海洛因控制手下的。」(見警卷第278頁反
    面、第280頁反面)、「都是藥腳打電話給己○○，己○○拿
    給阿豪，阿豪再送貨出去」等語(見偵A卷第409頁）。足認
    被告戊○○證述有依己○○指示送交毒品予前開購毒者之情
    ，應堪採信。
 (2)證人壬○○於警詢證稱:「我曾向綽號『豪仔』等人購買過
    海洛因毒品。經我親自指認，編號編號10號是綽號『豪仔』
    」的男子，另外編號05號是綽號『童仔』的男子、該編號05
    號綽號『童仔』的男子曾經與『豪仔』一起出來販賣海洛因
    給我。就我所知道綽號『再德』、『小林』、『鴻銘』、『
    豪仔』等四人都是受綽號『童仔』的男子所指使，由『童仔
    』拿海洛因毒品給他們，再叫他們出來交貨拿毒品賣給要買
    毒品的人。(你於何時開始向戊○○購買毒品？)98年3月22
    日或23日時候，我不知道為什麼，他們就改由戊○○綽號『
    豪仔』出面與我交易毒品，每次是以500元購得海洛因1小包
    ，【確實交易的時間我記不清楚了】，大多在7-11超商的前
    面交易，印象中最後一次是在98年3月29日早上10點多在永
    康市○○路憲兵隊對面的7-11超商我向他拿了500元的海洛
    因1 小包。我都是以我的0000000000號行動電話與戊○○聯
    絡，戊○○的聯絡電話號碼是0000000000的行動電話。我知
    道『再德』、『小林』、『鴻銘』、『豪仔』等人是在幫己○○『發藥仔』（販賣毒品）的。」等語(見偵A卷第163-16
    4頁、第167-168頁)；及其於偵訊證稱:「戊○○告訴我，說
    警詢指認照片五的己○○是老闆，叫綽號『再德』、『小林
    』、『鴻銘』、『豪仔』出來與我們交易」等語（見偵A卷
    第172頁），雖與被告戊○○於偵訊供稱:「(何時拿過毒品
    給壬○○？)應該是98年3月底，在榮民醫院左前方的7-11
    ，拿一包海洛因500元給他，毒品是己○○給我的」等語(
    見偵A卷第477頁)，就販賣之時間、地點雖略有出入，然就
    被告戊○○確有於98年3月底某日，在7-11超商送賣500元毒
    品海洛因予壬○○之情，則大抵相符。復觀諸證人壬○○所
    持用0000000000號行動電話，於98年3月30日下午3時2分至4
    時6分許，與被告戊○○所持用0000000000號行動電話，有
    密集通話情形，有雙向通話紀錄在卷可考(見偵A卷第325頁
    正反面)，益證，被告戊○○及證人壬○○供證有98年3月底
    交易毒品之情，確實可信。惟彼二人該次毒品交易之時間及
    被告戊○○之聯絡電話，則認應以前開通話紀錄所載之時間
    (98年3月30日)及被告戊○○行動電話(0000000000)為是。
    另該次交易毒品之地點，被告戊○○既已供明應係在(台南
    縣永康市)榮民醫院左前方的7-11超商前，且證人壬○○對
    於該次交易毒品時間及被告戊○○聯絡電話之陳述既有錯誤
    ，則其就該次交易之地點亦不無記憶錯誤之可能，故認該次
    毒品交易地點應以被告戊○○前開偵訊所供，在台南縣永康
    市)榮民醫院左前方的7-11超商前為是。是由證人壬○○之
    證述，亦足佐證被告己○○與戊○○確有共同販賣毒品予壬○○之實。
 (3)據證人吳政賢於警詢證稱:「我都是以我持用之0000000000
    號行動電話，撥打0000000000號電話與『福仔』聯絡，確實
    交易時間與次數記不清楚了，地點大多在台南縣仁德鄉後壁
    厝附近7-11超商前。經我親自指認編號5號綽號『福仔』真
    實姓名己○○，編號10號綽號『阿弟仔』真實姓名戊○○，
    編號5、10等人確實就是販賣一級毒品海洛因的給我的人。
    我於98年3月14日上午約10時30分許，在台南縣仁德鄉德南
    國小對面7-11超商，向他們四人其中1人，以新台幣500元購
    得海洛因1包」等語（見偵A卷第226、228、231頁）；及其
    於偵訊證稱:「我向綽號『福仔』即『福哥』購買，就是如
    警詢照片中五（即己○○）的人，我一次都買500元，交易
    地點都在台南縣仁德鄉後壁厝的德南國小附近的7-11。98年
    3月14日上午10時30分，那次也是買500元，這次是『阿弟仔
    』送貨的，也是在德南國小附近的7-11。98年3月18日下午5
    時27分這次，是阿弟仔送貨的，這次拿400元給他們，還欠
    100元，地點也是在德南國小旁的7-11。98年3月19日監聽譯
    文中說『這邊一百元』，是之前欠的要還他」等語(見偵A卷
    第250、252頁)，核予被告戊○○供稱有送交由己○○提供
    之毒品販予吳政賢之情相符(詳見偵A卷第477、479頁)。復
    觀諸被告己○○所持用0000000000號行動電話(A)與吳政賢
    所持用0000000000號行動電話(B)，於98年3月14日上午10時
    34分57秒許有通話內容:「A:喂。B:我在7-11這邊了。A:喔
    。」等語；另於同年月18日下午5時12分53秒、5時27分、33
    秒有通話內容:「A:喂。B:我賢仔，要過去哪？A:過去那個
    啊。B:一樣？A:對。B:我到了打給你。」、「B:到了。」等
    語，有監聽譯文在卷可參(見偵A卷第241頁)。足證，被告己○○與戊○○確有共同販賣毒品予吳政賢之實。
 (4)據證人吳承憲於警詢證稱:「0000000000號行動電話是我女
    友吳淑君所申請，均是我本人使用。98年3月24日下午4時10
    分左右當天我在台南市○○○街與開元路口向『董仔』購買
    了1000元海洛因毒品1包。是『董仔』本人接聽我的電話之
    後由他們裡面一個他叫『少年耶』出面與我交易毒品。每次
    都是由『董仔』親自接聽電話，有時候他會親自出面，有時
    候他會叫他身邊一個他叫『少年耶』出面與我交易毒品。經
    我親自指認編號5號是綽號『董仔』真實姓名己○○、編號
    10號是綽號『少年耶』真實姓名戊○○的男子，就是販賣我
    一級毒品海洛因的人。」等語（見偵A卷第208、212、215頁
    ）；及其於偵訊供稱:「98年3月24日監聽譯文，是打給0000
    000000，也是說問買毒品的事，我打給己○○，約在老地方
    即長榮路與開元路口見面，約3月24日下午4時10分，當天接
    電話的人不是己○○，就是與己○○一起的小弟戊○○，當
    天是戊○○開車來的，當天買1000元毒品，我是拿現金給他
    。3月28日的交易經過，大都是約在長榮路、開元路口，時
    間約是中午12時10分，己○○及戊○○是一起的。當天撥打
    給0922的電話，應該是撥打給己○○他們，送貨的時候，有
    時戊○○與己○○一起來，但是不多，到後面幾乎都是戊○○自己送來的。0000000000這支電話是己○○報給我的。我
    打給己○○的時候，如果他沒有毒品，他會說等一下，或是
    報另一支電話給我，我都是打給己○○，但是接電話的人不
    一定」等語（見偵A卷第464-466頁），核予被告戊○○供稱
    有送交己○○提供之毒品販予吳承憲之情相符(詳見偵A卷第
    478、480頁)。參以被告戊○○所持用0000000000號行動電
    話(A)，與吳承憲所持用0000000000行動電話(B)，於98年3
    月24日下午3時55分2秒許有通話內容:「A:喂，你好。B:嘿
    。A:人在路上了，差不多5分鐘。」等語有監聽譯文在卷可
    參(見偵A卷第217頁反面)；另被告戊○○所持用0000000000
    號行動電話，與吳承憲所持用0000000000行動電話，於98年
    3月28日上午10時48分29秒至11時10分40秒，亦有通話情形
    ，有雙向通話紀錄在卷可考(見偵A卷第339頁)。足證，被告
    己○○與戊○○確有共同販賣毒品予吳承憲之實。
 (5)證人辛○○於警詢證稱:「我曾向綽號『董仔』、綽號『豪
    仔』二人購買過毒品海洛因。經我親自指認警方提供的照片
    ，編號10號是綽號『豪仔』真實姓名戊○○的男子，編號5
    號是綽號『董仔』真實姓名己○○的男子。98年3月底向戊○○購買2次。(你如何向己○○聯絡交易毒品？)我都是以
    我的0000000000號行動電話播打0000000000號或後三碼808
    的行動電話(經警方查證為已扣案戊○○持用之行動電話000
    00000000號)的電話與『董仔』聯絡，但是接聽電話的不一
    定是『董仔』本人有時候會有其他人幫他接聽電話。『董仔
    』他沒有親自出面，他都是叫『豪仔』他出面與我交易毒品
    。我所陳述幫『董仔』出面與我交易毒品的『豪仔』就是戊○○。」等語(見偵A卷第191頁、第193頁)；及其於偵訊證
    稱:「向戊○○購買1、2次，約98年3、4月間，有時候打是
    戊○○接的，有時候是其他人接的。交易地點有在仁德鄉太
    乙工業區的廢棄加油站、仁德鄉○○路旁的國小，在太乙工
    業區那次購買500元，是在98年3月底；仁德鄉○○路旁國小
    那次，是買500元海洛因，時間不記得，是在太乙工業區那
    次之後，二次交易毒品的人都是戊○○。我要買毒品，都是
    打給己○○，他叫我打給別人，或是他會交待地點」等語(
    見偵A卷第389-391頁)，核予被告戊○○供稱有送交毒品販
    予辛○○之情相符(詳見偵A卷第478、480頁)。益證，被告
    己○○與戊○○確有共同販賣毒品予辛○○之實。
 (6)據證人廖星竣於警詢證稱:「(為何警方監察發現己○○於98
    年3月7日下午19時30分30秒，以0000000000撥打戊○○所有
    之0000000000號行動電話，己○○向戊○○稱『你仁德國小
    帶1大1小』、『給十二，帶1大1小，他可能要小的』，是何
    意思？)我不知道己○○打給戊○○的事情，他們所說的【
    『十二』是我的綽號】，而那時候我確實是在撥打00000000
    00號行動電話後，在仁德國小等待購買海洛因。我都是撥打
    0000000000購買海洛因，而對方最近叫我撥打0000000000購
    買海洛因。我是自98年4月1日開始播打0000000000號行動電
    話，購買2次，我第一次撥打0000000000購買海洛因，是於
    98年4月1日上午7時許，在台南縣仁德鄉儷晶汽車旅館旁，
    以500元購得海洛因1包。第二次是於98年4月2日上午7時許
    ，在台南縣仁德鄉儷晶汽車旅館旁，以500元購得海洛因1包
    」等語(見偵A卷第42頁)，核予被告戊○○供稱有送交毒品
    販予綽號十二之廖星竣之情相符(詳見偵A卷第149頁)。參以
    被告己○○所持用0000000000號行動電話(A)，與證人廖星
    竣(綽號十二)所持用0000000000號行動電話(B)，於98年下
    午7時28分54秒、7時33分50秒有通話內容:「A:喂。B:老兄
    哥，我『十二』啦，我要去那邊找你，在嘉南對面好嗎？
    A: 我現在沒在那邊，我叫人給你用過去好嗎？B:好啊，叫
    他馬上過來喔。A:嘉南他可能不知道地方，你甘有法度彎去
   『仁德國小』。B:喔，去學校那邊，好啊，你跟他說我馬上
    到」、「B:我到了。A:喔，他過去了。」。另被告己○○持
    用之0000000000號行動電話(A)，與被告戊○○持用之00000
    00000號行動電話，於同日下午7時30分30秒，並有通話內容
    :「A:你仁德國小帶『一大一小』。B:給誰？A:『十二』。
    B:好。A:給『十二』，帶一大一小，他可能要小的」等語(
    見偵A卷第47頁反面至第48頁)。足證，被告己○○與戊○○
    確有共同販賣毒品予廖星竣之實。
 (7)據證人蓋樹群於偵訊證稱:「98年4月2日下午1時20分許，在
    仁德鄉○○路為警查扣之毒品是我向戊○○買的。我於4月2
    日下午1時許，用公共電話撥打0000000000號行動電話，問
    戊○○還有沒有(指毒品)，他說有，就約在太子路碰面，我
    向戊○○買一包海洛因，付850元，該包海洛因就是扣案的
    那包。(提示0000000000號行動電話是誰的電話？)我不知道
    。」等語(見偵A卷第141-143頁)；核與被告戊○○於偵訊供
    稱:「98年4月2日有帶毒品給蓋樹群，他在4月2日下午1時許
    ，撥打我0000000000號行動電話，沒有顯示號碼，因為他用
    公共電話打的，我們約在仁德鄉○○路與永大路口交易。是
    己○○叫我去送的」等語(見偵A卷第148頁)，大抵相符。另
    參據被告戊○○所持0000000000號行動電話(A)，與蓋樹群
    不知名友人所持0000000000號行動電話(B)，於98年4月2日
    下午1時許有通話內容:「A:喂。B:你好！我『樹仔』他朋友
    。A:怎樣？B:要去哪找你？A:你在哪？B:我在青年路。A:青
    年路喔。B:嘿嘿。A:你到裕農路下來，那個太子路永大路那
    個7-11。B:喔到那。差不多要15分鐘。」等語(見偵A卷第32
    頁)，足證被告戊○○確有於前開時地，以所持0000000000
    、0000000000號行動電話，與蓋樹群以公共電話及其不知名
    友人所持0000000000號行動電話聯絡，而賣送由己○○提供
    之毒品予蓋樹群之事實。
 (8)據證人丁○○於偵訊證稱:「0000000000號電話只有我在用
    。98年3月30日下午8時44分，我撥打至0000000000購買毒品
    海洛因。我不知道接電話的人是誰，後來約在永康市的良美
    百貨門口，我當次購買五百元，交貨給我的人，我在警局時
    有指認，就是編號10的那位(指戊○○)，我不清楚接電話的
    人是否與交貨者為同一人。98年3月31日晚上8時49分，我撥
    打0000000000也是購買毒品。」等語(見偵A卷第384-385頁)
    ；及於原審證稱:「我原本要打電話找一位『東仔』，我打
    過去就說『東仔嗎？』，他是何人我就不知道了，3月31日
    那天毒品是戊○○拿給我的」等語(見原審卷第409頁反面-
    第410頁)。參以門號0000000000號行動電話，為被告己○○
    之妻申請後交由其持用之情，業經被告己○○供明在卷(見
    偵A卷第12頁)，而該電話(A)於98年3月31日下午8時49分22
    秒，確有與丁○○所持用0000000000號行動電話(B)通話內
    容: 「B:喂『龍美』啊。A:過去了。B:過去了啊。A:對對。
    B:好好『草妹仔』」等語(見偵A卷第37-38頁)。且被告己○○就有於附表三編號12(即原判決附表二編號六)販賣毒品予
    丁○○之情，亦於原審供認不諱(見原審卷第129頁、第131
    頁反面)，足證被告己○○確有與被告戊○○共同販賣毒品
    予丁○○之事實。
 4、綜此，被告己○○於原審及被告戊○○於偵查及本院自白有
    共同販賣毒品予前開購毒者之情無訛。被告己○○嗣於本院
    翻供改稱無與被告戊○○共同販賣毒品云云，無非避重就輕
    之卸責之詞，自不足採。從而，被告己○○確有與被告戊○○共同於附表三所示時間、地點、交易方式、數量、金額，
    分別販賣海洛因予壬○○一次、吳政賢二次、吳承憲二次、
    辛○○二次、廖星竣三次、蓋樹群一次、丁○○一次，共計
    十二次之犯行，自堪認定。
(三)被告己○○犯如附表四所示與被告乙○○共同販賣海洛因部
    分：
 1、訊據被告己○○對於與被告乙○○於附表四所示之時間、地
    點，共同販賣海洛因之事實則矢口否認，並辯稱:乙○○部
    分係其一次向伊取得毒品海洛因後，自行販賣予他人，再將
    販賣所得返還與伊充作購買毒品之成本，被告己○○並無獲
    利，被告己○○與乙○○間應屬轉讓性質云云。
 2、經查，此部分犯罪事實，業經被告己○○於原審供認不諱(
    見原審卷第129頁反面)；並有共同被告乙○○及附表四證據
    所示之證人壬○○、蓋樹群、林昭隆等人證述情節相符；復
    有附表四證據所示之通訊監察譯文、雙向通聯紀錄附卷可稽
    ；另有被告己○○所有供販賣毒品所用之電子磅秤1台(如附
    表六編號9)、夾鏈袋1大包(如附表六編號10)，及被告乙○○所有供共同販賣毒品所用之門號0000000000號SIM卡1枚(
    如附表六編號8)扣案足資佐證。是被告己○○於原審自白核
    與事實相符，堪以採信。
 3、被告己○○雖以前詞置辯。然查:
 (1)被告己○○於原審已就與被告乙○○共同販賣毒品之模式詳
    述供稱:「我跟乙○○的交易模式為三七分帳，他賣一包一
    千元就必須給我七百元。我是以針筒為一單位，給他七單位
    ，算七包，先不用給我毒品的錢，等他賣掉之後，再三七分
    帳，他賣完就會跟我會帳。」等語(見原審卷第132頁)。
 (2)且共同被告乙○○於警詢亦供稱:「我自98年3月初旬開始使
    用0000000000號行動電話，是己○○拿給我使用的，因為己○○在販賣毒品海洛因，他的藥腳都會撥打0000000000跟他
    聯絡，所以他將行動電話交給我，幫他接聽藥腳的電話，然
    後我接獲藥腳的電話以後，再與己○○聯絡，向他表示有藥
    腳要找他轉達給他知道。我幫己○○接聽電話可以免費施用
    海洛因。蓋樹群是己○○的藥腳，是己○○交代我販賣海洛
    因給他的。因為我欠己○○海洛因的費用，而且無法償還，
    己○○就把該支0000000000的電話給我，要我幫他接藥腳撥
    打進來的電話，後來我接電話一陣子以後，比較熟悉交易的
    過程以後，己○○就逼我要出去外面跟藥腳交易，起初己○○先交給我1萬5000元的海洛因交給我，而己○○的藥腳會
    撥打0000000000的行動電話給我，我再與藥腳約定時間、地
    點交易海洛因，當我賣完以後或是每天晚上的18時許，我會
    回到己○○的工地，我將當天販賣海洛因的所得交給己○○
    ，己○○再將新台幣1萬5000元的海洛因交給我讓我再拿出
    去販賣。因為我積欠己○○海洛因的費用20萬元，而且無法
    償還，所以己○○叫我出去販賣海洛因賺錢還他。藥腳會打
    給己○○，己○○會打電話給我叫我去約定的時間、地點交
    易，有時候己○○會將我所持用之0000000000的電話號碼給
    藥腳，叫藥腳直接打電話給我林昭隆綽號『鳥仔』是己○○
    的藥腳，壬○○綽號『牛奶』於98年3月初旬至3月中旬，在
    不特定之7-11超商前，每次以500元向我購得海盜因1包，共
    購買5至6次實在，都是己○○交代的。」等語(見警卷第278
    -280頁)；及其於偵查中供稱:「我承認有幫己○○運送毒品
    。因為我本身胸口有傷，無法做粗重的工作，我因為有欠己○○錢，如果我幫他送的話，向他買的時候，會給我多一點
    。有時候他也會免費供我施用。0000000000的門號是己○○
    給我的，方便聯絡我，有時他會叫我幫他送東西。要毒品的
    人，有時會先打給己○○，己○○會叫他們打電話到000000
    0000這支電話，直接打給我，藥腳會說他們要海洛因，看我
    有沒有方便，如果我身上沒有的話，我會去己○○仁德鄉○○路那邊拿，那裡好像是工地。藥腳都是己○○的，我的海
    洛因都是己○○的，是他叫我送的，我沒有買斷。我賣給林
    昭隆、壬○○、蓋樹群的毒品都是由己○○那邊拿來的。己○○交0000000000門號給我的目的，就是要聯絡送海洛因的
    。」等語（見偵A卷第408-409頁）；以及其於原審及本院均
    供稱:「藥腳都是己○○的，因為我欠己○○錢，所以才幫
    他拿毒品」(原審卷第86頁反面)、「毒品來源是被告己○○
    ，購毒者打電話給我，電話是被告己○○提供給我使用的，
    本來是林福山在使用，購毒者就打這支電話給我，我如果身
    上有毒品，就直接送給購毒者，如果沒有，就去找被告己○○拿。被告己○○拿毒品給我，就是要叫我去販賣。」等語
    (見本院卷第125頁反面)。按被告乙○○雖於本院辯稱僅係
    幫助己○○販賣，而非共同販賣毒品，然就其確有為己○○
    接聽購毒者電話及送交毒品販予購毒者之情，則始終一致；
    參以被告己○○於原審亦就其與被告乙○○共同販賣毒品之
    模式詳述如前(見原審卷第132頁)，益證彼二人確有共同販
    賣毒品營利之實甚明。
 (3)參以證人壬○○於警詢證稱:「就我所知道綽號『再德』(應
    係再得之誤)、『小林』、『鴻銘』、『豪仔』等四人都是
    受綽號『童仔』的男子所指使，由『童仔』拿海洛因毒品給
    他們，再叫他們出來交貨拿毒品賣給要買毒品的人。我向綽
    號『鴻銘』（確實年籍經警方查證為：乙○○）的男子購買
    5至6次。98年3月初的時候我不知道為什麼，他們就改由乙○○綽『鴻銘』出面與我交易毒品。」等語(見偵A卷第16 4
    、166-167頁)；及其於偵訊證稱:「戊○○說警詢指認照片
    五的己○○是老闆，叫綽號『再德』、『小林』、『鴻銘』
    、『豪仔』出來與我們交易起先我是向甲○○買，之後甲○○被抓，換成林福山，林福山被抓後，換乙○○，乙○○被
    抓後，再換戊○○。」等語（見偵A卷第172-173頁）。益證
    ，被告乙○○確有與被告己○○共同販賣毒品予壬○○之情
    無訛。被告己○○嗣於本院翻供改稱其僅轉讓毒品予乙○○
    云云，無非避重就輕之卸責之詞，自不足採。
 4、綜上所述，被告己○○確有與被告乙○○共同於附表四所示
    乙○○共同於附表四所示時間、地點、交易方式，分別販賣
    海洛因予壬○○一次、蓋樹群三次、林昭隆一次，共計五次
    之犯行，亦堪認定。
二、關於被告戊○○部分:
(一)訊據被告戊○○對於附表三編號1至12所示時地，送賣毒品
    予該表所示購毒者之犯罪事實均坦承不諱(見本院卷第129頁
    反面、第217頁、第330頁反面)；核與附表三編號1至12證據
    所示之證人壬○○、吳政賢、吳承憲、辛○○、廖星竣、蓋
    樹群、丁○○證述情節相符；復有附表三證據欄所示之通訊
    監察譯文、雙向通聯紀錄附卷可稽，此外復有附表六編號1
    至7、9至10所示之毒品海洛因、行動電話、電子磅秤、夾鏈
    袋等物扣案足資佐證。是被告戊○○之自白與事實相符，堪
    以採信。
(二)至被告戊○○雖於本院審理期間，曾一度否認如附表三編號
    12所示於98年3月31日晚間8時許，與被告己○○共同販賣第
    一級毒品予丁○○之犯行，並辯稱:98年3月30日當天交保後
    ，我就待在家並沒有出門，所以當天我有不在場證明云云(
    見本院卷第289頁)。然查:
 1、被告戊○○因施用毒品另案，於98年3月30日晚間8時10分許
    ，在臺南市○○路790號為警查獲逮捕，復移送臺南地方法
    院檢察署訊問後，嗣於翌日(31日)下午1時35分許，即具保
    離開上開檢察署之事實，業據證人即員警李穆昌證述屬實，
    復有臺灣臺南地方法院檢察署99年2月23日南檢治卯98執460
    8字第10052號函在卷可稽（見原審卷(二)第440-441頁），是
    被告戊○○於98年3月31日下午1時35分後之同日晚間8時許
    ，並無為警逮捕或至檢察署應訊之不在場情形。則被告戊○○辯稱當天伊有不在場證明云云，已非可信。
 2、況被告戊○○有與被告己○○共同販賣如附表三編號12所示
    毒品予丁○○之事實，業經被告戊○○於偵訊自白:「我有
    送過給一個叫『草蜢』(台語)的。我送給草蜢都是在崇善路
    的隆美窗簾。(98年3月31日你有無送毒品海洛因給丁○○《
    提示監聽譯文》？)這一通不是我接的，他說『過去了，過
    去了』，應該是問我去過去了沒。【這次應該是我送的】，
    因為3月31日那天的基地台的位置在仁德，一定是己○○接
    通後，打給我的。那天送的地點應該是台南市○○路的隆美
    窗簾。」等語不諱(見偵A卷第479頁)。嗣被告戊○○於原審
    雖否認被訴如起訴書附表編號32所示於98年3月30日販賣毒
    品海洛因予丁○○之事實，然對於起訴書附表編號33所示於
    同年月31日晚間8時許販賣毒品海洛因予丁○○部分(即本判
    決附表三編號12部分)，僅供稱:「時間已久，我不記得了」
    等語，而未明確否認偵訊已自白之此部分犯行(見原審卷第
    96頁)。
 3、且證人丁○○於偵訊及原審均一致證稱:「98年3月31日晚上
    8時49分，我撥打至0000000000電話購買毒品。交貨的人也
    是指認照片10(即被告戊○○)的人」(見偵A卷第385頁）、
   「3月31日我有拿到毒品，是戊○○拿毒品給我的」等語(見
    原審卷第409-410頁)；核與被告戊○○偵訊自白相符，堪予
    採信。
 4、至證人丁○○另證稱有於98年3月30日有向被告戊○○購買
    毒品一節，雖因依檢察官所提被告己○○持用之行動電話00
    00000000號與證人丁○○持用之0000000000號連繫毒品交易
    通話之通訊監察譯文時間為98年3月30日晚間8時44分許(見
    偵卷第37頁)，而被告戊○○於該日晚間8時10分許，業經警
    逮捕移送臺南地檢署，迄翌日(31日)下午1時35分許始具保
    離開上開檢察署，已如前述，足見證人丁○○於偵訊及原審
    證述有於98年3月30日晚間向被告戊○○購買海洛因之情不
    實。惟按證人之陳述有部分不符時，非即應認其全部陳述均
    為不可採信，蓋證人之指證，難免或因時間經過而記憶失真
    ，致前後所述未能完全一致，惟其就基本事實之陳述，若果
    與真實性無礙時，則仍非不得予以採信。查本件被告戊○○
    於98年3月31日有販賣毒品海洛因予丁○○之事實，業經被
    告戊○○於偵訊自白，並有證人丁○○之證述可佐，堪以認
    定，既如前述，自不能僅因證人丁○○就被告戊○○其他(9
    8年3月30日)犯罪事實之陳述不足採信，即全盤否認其就被
    告戊○○於98年3月31日犯行所為證述之真實性。
 5、另證人丁○○於偵訊，雖陳述其於98年3月31日與被告戊○○交易毒品之地點為「良美」百貨，然其於原審已證稱:監
    聽譯文中的「隆美」是指隆美窗簾，在隆美窗簾附近有一間
    教會，伊都騎機車去那邊交易等語(見原審卷第404頁反面至
    第405頁、第409-410頁)，且按「良美」、「隆美」之發音
    甚為相似，又證人丁○○於原審公開法庭經檢辯雙方交互詰
    問下，既已敘明該次交易地點應係「隆美」窗簾附近，堪認
    該次交易地點應係「隆美」窗簾附近為是，故證人丁○○於
    偵訊所稱之「良美」百貨，應係「隆美」窗簾之誤，非得因
    此即謂證人丁○○就此部分之證述，有何矛盾瑕疵。
 6、另被告己○○雖於原審結證稱：「(戊○○交保出去後是否
    開始做生意？是否還記當天的情形？)不清楚，應該是林福
    山沒有錯，因為他本來就跟戊○○很好。」(見原審卷第410
    頁正反面)。然衡諸被告己○○於原審另供稱:「起訴書附表
    編號33(即本判決附表三編號12)部分，沒有意見，但到底是
    我還是戊○○去送貨，我忘記了，應該是我自己去送的」(
    見原審卷第131頁反面)，足見被告己○○就該次犯行係其與
    被告戊○○所共犯者，亦不爭執。
 7、綜此，被告戊○○應有於附表三編號12所示之98年3月31日
    晚間8時許，與被告己○○共同販賣第一級毒品予丁○○之
    犯行無訛。故認被告戊○○於本院準備程序及99年9月14日
    審理期日一度否認此部分犯行，應係卸責之詞，並不足採；
    其嗣於本院99年10月26日最後審理期日自白此部分犯行，方
    屬實可信。
(三)關於被告戊○○雖另辯稱，其所為應僅構成幫助販賣第一級
    毒品犯行云云。然另按刑法關於正犯、幫助犯之區別，係以
    其主觀之犯意及客觀之犯行為標準，凡以自己犯罪之意思而
    參與犯罪，無論其所參與者是否係犯罪構成要件之行為，皆
    為正犯。以幫助他人犯罪之意思而參與犯罪，其所參與者，
    苟係犯罪構成要件之行為，亦為正犯。以幫助他人犯罪之意
    思而參與犯罪，所參與者又為犯罪構成要件以外之行為，則
    為幫助犯(最高法院99年台上字第1824號判決參照)。查依證
    人壬○○、吳政賢、吳承憲、辛○○、廖星竣、蓋樹群、丁○○等人之證述，附表三所示毒品交易，或係購毒品者先以
    電話與被告己○○連繫確認，或購毒品者直接與被告戊○○
    電話連繫後，再由被告戊○○前往約定地點交付海洛因，並
    收取購毒價款等情，除據上開證人等人證述在卷外，並經被
    告戊○○供認不諱。準此，被告戊○○既實際參聯繫毒品交
    易及交付毒品、收取價金等販賣毒品之構成要件行為，顯與
    被告己○○就販賣毒品海洛因之犯行，已有犯意聯絡及行為
    分擔，並非單純基於幫助犯意且參與構成要件以外行為甚明
    ，揆諸前開說明，其所為自屬共同正犯而非幫助犯。故被告
    戊○○辯稱其前開行為應僅成立幫助販賣毒品罪云云，自無
    可採。
(四)綜此，被告戊○○與被告己○○共同於附表三所示時間、地
    點、方法，分別販賣海洛因予壬○○一次、吳政賢二次、吳
    承憲二次、辛○○二次、廖星竣三次、蓋樹群一次、丁○○
    一次，共計十二次之犯行，罪證明確，應堪認定。
三、關於被告乙○○部分:
(一)訊據被告乙○○對於附表四之犯罪事實均坦承不諱，核與附
    表四證據所示之證人壬○○、蓋樹群、林昭隆證述情節大抵
    相符，復有附表四證據欄所示之通訊監察譯文、雙向通聯紀
    錄附卷可稽，此外復有被告乙○○所有供共同販賣毒品所用
    之行動電話門號0000000000號之SIM卡1枚(如附表六編號8)
    ，及被告己○○持有供販賣毒品所有之電子秤1台(如附表六
    編號9)、夾鏈袋1大包(附表六編號10)等扣案足資佐證。是
    被告乙○○之自白與事實相符，堪以採信。故認被告乙○○
    與被告己○○共同於附表四所示時間、地點、方法，分別販
    賣海洛因予壬○○一次、蓋樹群三次、林昭隆一次，共計五
    次之犯行堪予認定。
(二)被告乙○○雖於上訴理由辯稱:其前開所為應係屬集合犯，
    應論以一罪，且其並無營利之意圖云云。然查本件被告四人
    販賣毒品海洛因均有營利之意圖，詳如後述(見后理由貳、
    五所述)。另按所謂集合犯係指若干犯罪行為態樣，本質上
    原具有反覆、延續實行之特徵，立法時既予特別歸類，定為
    犯罪構成要件之行為要素，則行為人基於概括之犯意，在密
    切接近之一定時、地持續實行之複次行為，倘依社會通念，
    於客觀上認為符合一個反覆、延續性之行為觀念者，於刑法
    評價上，即應僅成立一罪而言。又刑法於94年2月2日修正公
    布，刪除第56條所定之連續犯之規定，自95年7月1日施行，
    而基於概括犯意連續多次施用毒品之行為，於刑法修正刪除
    連續犯規定之前，均依連續犯論以一罪。此次刑法第56條修
    正理由之說明謂：「對繼續犯同一罪名之罪者，均適用連續
    犯之規定論處，不無鼓勵犯罪之嫌，亦使國家刑罰權之行使
    發生不合理之現象」、「基於連續犯原為數罪之本質及刑罰
    公平原則之考量，爰刪除有關連續犯之規定」等語，即係將
    本應各自獨立評價之數罪，回歸本來就應賦予複數法律效果
    之原貌。而多次販賣毒品之犯行，各次行為在時空上既可明
    顯區隔，自係各自獨立之販賣毒品行為，是各次販賣施用毒
    品之行為，應係各自獨立，尚難認係出於單一行為決意之數
    次舉動。換言之，販賣毒品之行為與集合犯之概念有別，故
    刑法修正施行後多次販賣毒品之犯行，仍應係「一罪一罰」
    。查被告乙○○如附表四所示五次販賣毒品海洛因之犯行，
    其各次販賣毒品時間有明顯之區隔，且販賣之對象、地點不
    一，乃係明顯可分之數行為，客觀上亦不能認為符合一個反
    覆、延續性之行為觀念而屬集合犯之關係，且其本質上並非
    必然具有複次性，立法者亦無兼包含攝、聚多成一之擬制意
    思，社會通念尤難容忍一再違犯，司法實務採行數罪併罰，
    已成定論。被告乙○○上訴辯稱其前開犯行應屬「集合犯」
    而論以一罪云云，顯不可採。
四、關於被告甲○○部分:
(一)被告甲○○有如附表五所示與己○○共同販賣第一級毒品之
    事實，業經被告甲○○於偵訊及本院供認不諱(見偵A卷第44
    4頁，本院卷第330頁反面)，並有證人壬○○、辛○○於警
    詢、偵訊之證述可佐(見偵A卷第163-165、173、391頁)，被
    告甲○○偵訊自白，核與證人壬○○、辛○○警偵證述相符
    ，自堪採信。
(二)被告甲○○雖於原審及本院審理期間曾一度否認此部分犯行
    ，辯稱:我沒有販賣毒品給壬○○、辛○○，也沒有交付毒
    品給他們過，不知道為什麼他們會說我。我現在執行的販賣
    毒品案件，毒品來源就是被告己○○，我有賣的部分已經在
    另案承認，這件我沒有賣云云(見原審卷第124頁反面，本院
    卷第12 5頁反面)。惟查:
 1、被告甲○○於偵訊之初雖供稱:忘記有於97年12月中旬送毒
    品予壬○○及於97年12月底送毒品予辛○○等語(見偵A卷第
    440、442頁）。然其嗣於96年6月26日偵訊即自白前開犯行
    而為認罪之表示，並供稱:「我於98年1月間過年前沒多久，
    幫己○○送毒品。我與己○○的關係是之前我有幫他送海洛
    因，約從97年12月中旬開始，因為我在施用海洛因，他會提
    供給我，我幫他送海洛因做為代價，算是各取所需。【我是
    農曆年後，我才自己出來賣】。我向己○○買海洛因後，自
    行分裝再出來賣，我賣的對象，也是之前找己○○買的人。
    當時我與林福山一起做己○○的下游。(97年12月中送給壬○○及97年12月底送給辛○○)你還記得嗎？我忘記了。我
    記得林福山當時有送給壬○○，我有無與林福山同車，我不
    敢確定。(你是何時自己出來賣?)過完農曆後，因為【1月10
    日】之後，我避免與己○○密集接觸，一方面是為了避先警
    察查緝。(你當時幫己○○送貨的模式?)電話有時是董盛傑
    接的，己○○與藥腳談完之後再打給我，告知我地點，我才
    去送貨。如果我剛好在己○○旁邊，有時電話是我接的，我
    就會向己○○說，何人要買，要買多少，我就拿海洛因去送
    。(當時與你一起送海洛因的有誰?)一開始是我，沒多久林
    福山也加入一起幫己○○送海洛因，過一段時間後，可能是
    己○○也會怕，要我與林福山簽30萬元本票，時間約在98年
    1、2月間，目的是當作抵押，應該是他擔心我們自立門戶，
    不找他拿藥，他將他的藥腳交給我與林福山，第一次因為我
    們沒有本錢，他拿海洛因給我們的時候沒有收錢，之後我們
    的模式是我與林福山向己○○拿海洛因，我們賣給藥腳後，
    將賣給藥腳所得的錢扣除要給己○○的錢外，歸我與林福山
    所有，一直到我被抓為止。我覺得我之前是幫己○○送毒品
    ，我簽本票之後，我才有賣，簽本票的時間應該是【農曆一
    月初五、初六】後，我與林福山才是自己出來賣。對於壬○○、辛○○、乙○○指稱你有運輸第一級毒品海洛因，你是
    否承認？【我認罪】。就前面運輸毒品給壬○○、辛○○、
    乙○○時間上，我可能記不太清楚，【但是我確實當時有送
    】。」等語明確(見偵A卷第422-444頁)。且經本院當庭播放
    並勘驗被告甲○○98年6月26日偵訊錄影帶顯示，被告甲○○於該次偵訊確已明確供認有送毒品給壬○○、辛○○等人
    之情(詳見本院卷第328頁反面)。且由被告甲○○前開供述
    可知，被告甲○○最早於97年12月間即開始幫被告己○○送
    賣毒品予購毒者，之後林福山亦加入為己○○送交毒品予購
    毒者之行為，嗣於98年農曆1月初5、6(即約98年1月30日、3
    1日)之後，甲○○與林福山始自立門戶共同販賣毒品。準此
    ，於97年12月底至98年1月間，被告甲○○應有為己○○送
    交毒品之行為甚明。
 2、且依證人壬○○於警詢及偵查證稱:「我是於97年12月中旬
    開始與他們接觸交易毒品，最早與我接觸碰面交易毒品的人
    是綽號『再德』的男子。我向綽號『再德』(確實年籍經警
    方查證為：李再德)的男子購買毒品5至6次。我自【97年12
    月中旬】開始向甲○○購買毒品海洛因，每次是以新台幣50
    0元購得海洛因1小包，確實交易的時間我記不清楚了，我們
    交易的地點也沒有固定，但是大多在7- 11超商的前面交易
    。我都是以我的0000000000號行動電話與李再德聯絡，李再
    德的聯絡電話號碼時常轉變，我現在只記得有一支00000000
    00的行動電話。一般都是他一個人出面，有時候『小林』也
    會與他一起出來與我交易毒品。我向綽號『小林』(確實年
    籍經警方查證為：林福山)的男子購買毒品自98年2月初至98
    年2月底購買5至6次等語。98年2月初的時候林福山告訴我甲○○『再德』出事了(意指因案被警方查獲)之後就改由林福
    山『小林』出面與我交易毒品。」(偵A卷第165-166頁)。「
    我起先是向甲○○買，之後甲○○被抓，換成林福山，林福
    山被抓後，換乙○○，乙○○被抓後，再換戊○○。我是於
    97年12月中旬開始到今年二月份，最早與我接觸碰面交易毒
    品的人是綽號『再德』的男子。我以0000000000撥打他的00
    00000000，都是約在台南縣永康市境內的，地點不特定。」
    等語（偵A卷第173頁），可知於98年1月前係由被告甲○○
    為己○○送賣毒品予證人壬○○；迄98年2月間始由林福山
    送賣毒品給壬○○；之後才由乙○○、戊○○等人送賣毒品
    給壬○○。此與被告甲○○前開偵訊供稱其最早於97年12月
    間開始幫被告己○○送賣毒品予購毒者，之後林福山亦加入
    為己○○送交毒品予購毒者之情全然相符。益證被告甲○○
    、壬○○前開偵訊供證屬實可信。
 3、另證人辛○○於警詢及偵訊均一致證稱:「(經你親自指認，
    編號11是真實姓名甲○○之男子，曾經拿海洛因出來販賣給
    你是否實在？)實在。」(見偵A卷第191頁)；及其於偵訊證
    稱:「伊自97年2月至98年1、2月間，向甲○○購買海洛因，
    總共向他買了3、4次，每次約5百或1千元。交易地點在永康
    市○○路旁賣楊桃汁的地方及永康市歐洲世界社區附近的超
    商門口。」等語(見偵A卷第391頁)。足證，被告甲○○偵訊
    自白核與證人辛○○所證相符，堪認為實。
(三)證人壬○○、辛○○雖於原審均翻稱係向林福山(已故)買得
    毒品，並於本院否認有向被告甲○○購買毒品之情(見原審
    卷第341頁反面、第412頁正面，本院卷第246、247頁反面）
    然查:
 1、證人壬○○於原審及本院雖翻稱:伊未向被告甲○○購買毒
    品，偵訊所言都是因毒癮發作云云。然證人壬○○於本院就
    其於警、偵訊均證稱有向被告甲○○購買毒品，及其有於警
    詢、偵訊筆錄簽名等情，均不否認(見本院卷第246頁正反面
    )。且其於原審翻稱警、偵訊不實之理由，乃謂:「(問:根據
    你之前的筆錄，你本來是跟甲○○，再來是林福山？)我是
    跟他說認識，我沒有說我是跟他買的，筆錄上，我是說我跟
    甲○○有認識，他們有拿口卡給我看，問說我認識誰，我說
    哪幾個人，我是跟林福山買的。(問:你跟檢察官說起先是向
    甲○○買的，甲○○被抓後換林福山，林福山被抓後換乙○○，乙○○被抓又換戊○○，是否有這樣說？提示98偵5287
    第173頁筆錄)【剛被抓時還不知道是什麼情況】。(為何剛
    被抓時不知道是什麼情況，還會扯出一堆人？)我是剛好要
    打電話給林福山，我就不知道對方是何人接的。(你為何在
    地檢署檢察官那這樣說？)那時講錯的，現在講的才對。
    毒品都是跟林福山買的。」等語（見原審卷第412頁)。由此
    ，證人壬○○於原審審理中，原否認有於警偵證述向被告甲○○購買毒品，並稱其係向林福山購買云云；嗣經原審提示
    偵訊筆錄後，始改稱:因剛被抓不知道情況等語。然倘被告
    果僅向林福山購買毒品，則其於警偵訊中，直接供明係向林
    福山購買毒品即可，何以會詳述先後向甲○○、林福山、乙○○、戊○○等四人購買毒品之情節。且證人壬○○既稱於
    警、偵訊時，因甫遭警查獲而狀況不明，果此，則其於警偵
    訊當時，對於購買毒品對象之陳述，理當較為模糊難以確定
    為是。然觀諸證人壬○○前開警、偵訊所證，就購買毒品之
    時間、地點、金額、聯絡電話、送交毒品者等節，均能為詳
    細之陳述，未見有何狀況不明之情形。另證人壬○○嗣於本
    院又改稱:「之前在警局是這樣說，在檢察官那裡是有這樣
    說，【都是因毒癮發作】」等語(見本院卷第246頁反面)，
    然此與證人壬○○於原審翻稱警偵訊內容不實之理由，已有
    不同；且倘證人壬○○果僅向林福山購買毒品，則其於警偵
    訊毒癮發作時，理當一致指認林福山販毒予伊之情即可，何
    庸再牽連甲○○、乙○○、戊○○等人？況證人壬○○於警
    、偵訊就購買毒品之時間、金額、聯絡電話、送交毒品者等
    節，均能為詳細陳述，且經本院當庭播放勘驗證人壬○○於
    98年4月8日偵訊錄影帶顯示，證人壬○○明確證稱被告甲○○有送賣毒品予壬○○之情，又證人壬○○於該次偵訊中，
    對檢察官所詢問，均能回答明確清楚，與檢察官應答流利，
    無法看出有毒癮發作情形(見本院卷第328頁反面至第330頁)
    ，自難認證人壬○○有因毒癮發作而影響其陳述之情狀。故
    認證人壬○○於原審及本院所證，應係事後推諉迴護被告甲○○之詞，顯不足採。
 2、證人辛○○於原審審理中，雖否認被告甲○○有在台南縣永
    康市歐洲世界社區附近之超商交付毒品予伊(見原審卷第241
    反面至第242頁)，然仍證稱:「在97年12月底時，有跟他(指
    被告甲○○)買過海洛因」「我在97年12月底在台南縣永康
    市歐洲世界社區附近的超商，跟甲○○買海洛因，我是打給
    己○○，由甲○○把海洛因拿給我」、「(問:到底甲○○有
    無賣過給你？)他們倆同時出門。」、「我打給己○○買毒
    品，己○○留甲○○電話給我，用意是買毒品，我之後有打
    電話給甲○○，他說約地方拿毒品。是97年12月在歐洲世界
    附近的超商，這一次甲○○跟另外一人來，另外那一個不是
    己○○，我把錢交給另外那一個，甲○○去那邊監視我們交
    易。」(原審卷第241頁反面至244頁)等語；證人辛○○嗣於
    本院仍稱:「我當時是打電話給甲○○要買毒，但是是林福
    山拿出來賣給我的。98年偵字第5287號偵查卷第188頁以下
    98年4月9日辛○○警訊筆錄及第195頁筆錄末的簽名是我所
    簽。對於上開卷宗第193頁最後倒數第四行至第194頁第7行
    的筆錄內容沒有意見。上開偵查卷第388至391頁的98年6月9
    日偵訊筆錄的名字是我所簽上開案卷第391頁筆錄記載『誰
    告訴你甲○○的號碼？』至『都是打給己○○，他叫我打給
    別人。或是他會交待地點。有時是他來送貨，有時是別人來
    送。』之陳述內容沒有意見。」等語(見本院卷第247反面至
    第248頁)。由此，證人辛○○於原審及本院雖否認係由被告
    甲○○交付毒品予伊，然由其於原審證述:其係先打電話予
    被己○○，再由己○○告以甲○○電話後，由辛○○與甲○○約定交易地點後，由甲○○與林福山一同前往交易毒品；
    及其於本院仍證稱:我當時是打電話給甲○○要買毒，但是
    是林福山拿出來賣給我的等情，已足證被告甲○○確有參與
    本次販賣毒品海洛因予辛○○之事實。況證人辛○○於警詢
    已親自指認被告甲○○曾經拿海洛因出來販賣予伊；復於偵
    訊詳述向被告甲○○購得之時間及地點；又於原審及本院均
    證稱有打電話予被告甲○○購買毒品之實；參以被告甲○○
    於偵訊供稱其最早於97年12月間即開始幫被告己○○送賣毒
    品予購毒者，之後林福山才加入為己○○送交毒品等情，堪
    認於97年12月間某日，與被告己○○共同販賣毒品予辛○○
    者，應係被告甲○○無誤。證人辛○○嗣於原審及本院推稱
    係向已死之林福山取得毒品，無非因當庭面對被告所為推諉
    迴護之詞，自不足採。故認應以證人辛○○於警詢及偵訊核
    與被告甲○○偵訊自白相符之證述，較為可信。
(四)被告己○○雖於本院辯稱:伊沒有跟被告甲○○共同販賣毒
    品給壬○○、辛○○云云（見本院卷第125頁正面）。然查:
 1、被告己○○於原審已就檢察官起訴其與被告甲○○共同販賣
    毒品之事實全部認罪(見原審卷第129頁反面)。雖其嗣於原
    審曾改稱:「（於起訴書附表編號一及二十一所載時間，甲○○有無跟你購買毒品，或者是說壬○○跟辛○○要購買毒
    品，所以先向你購買毒品？）要購買毒品的人打電話給他們
    說要購買毒品時，都是由他們自己接洽買賣，我不會干涉。
    我並沒有印象辛○○曾經有打電話給我，而我要甲○○交付
    毒品」等語。然據其另於原審供稱:「甲○○是我的下游，
    跟我購買毒品。第一次他是說他沒有錢，要我先給他毒品，
    賣了之後，再跟我會帳，但是後來並沒有跟我會帳，第二次
    之後就有跟我會帳了，但是金額都不夠。我一星期交付一次
    毒品給甲○○，一次交付五分至一錢重的海洛因給他。我交
    付毒品給甲○○後，一星期會會帳一次，但如果金額不夠，
    他也沒有再給我。甲○○不是幫我在販賣毒品。他只是跟我
    說他錢不夠，要我先拿毒品給他。我們不是每個星期都會帳
    ，他如果毒品不夠，會打電話給我，我再給他。」等語（均
    見原審卷第130頁-131頁)，可知甲○○確有向被告己○○拿
    取毒品售予他人之情。
 2、另被告己○○於原審雖曾供稱:應該沒有辛○○跟我要求拿
    毒品時，我叫甲○○送貨過去的情形。我不認識壬○○，甲○○沒有曾經跟我說過，有人要跟他買毒品，但是他沒有毒
    品，要跟我拿(原審卷第246頁）。然其於原審復另供稱:「
    （你印象中曾經有無說辛○○要買毒品，你叫甲○○把毒品
    拿給他的情況嗎？）因為那裡面還有一個林福山，到底是甲○○拿給他還是林福山，我就不是很清楚，因為之前甲○○
    被收押時，是林福山在用，林福山跟他一起做，如果說他沒
    有的話，正常來說應該是林福山在做，而且林福山對上面的
    藥頭，他也比較熟悉。我把甲○○等人的電話給想要買毒品
    的人的用意是他們要跟我買，我沒有東西。我叫他們去問看
    看有沒有而已。我有交東西給甲○○，我們去拿時我們就有
    拿東西給他了。除了我說一起去買毒，然後交付給甲○○，
    沒有收錢這一次外，我跟甲○○之間的模式是毒品交給他，
    我那時候有要跟他拿錢，可是他身上都沒有錢，因為當時他
    沒有地方住，我還給他住。那是一次買斷，沒有說拿幾包或
    一、兩千，沒有他今天賣完之後，又跟我講說他要幾包之情
    形。我交易給甲○○只有兩次，第一次是98年1月份，交給
    他不知道是一萬還是二萬，數量是一包海洛因，我是跟藥頭
    拿完後就交給他，地點在歸仁附近。交給甲○○的用意是買
    賣。我知道他要把這些毒品拿去賣給別人」等語（原審卷第
    245頁背面至247頁正面）。足證，被告己○○確有交付毒品
    予甲○○販售之情。
 3、是被告己○○於本院翻稱並無與被告甲○○共同販賣毒品給
    壬○○、辛○○云云，應係卸責之詞，並不足採。惟被告己○○此部分犯行，業經原審判決無罪確定，故本院僅就被告
    甲○○此部分犯行而為論述，附此敘明。
(五)綜此，被告甲○○有與被告己○○共同如附表五所示販賣第
    一級毒品予壬○○、辛○○二人之犯行，亦堪認定。
五、按販賣毒品之所謂販賣行為，係行為人基於營利之目的，而
    販入或賣出毒品而言。販賣毒品者，其主觀上須有營利之意
    圖，且客觀上有販賣之行為，即足構成，至於實際上是否已
    經獲利，則非所問。另毒品危害防制條例所稱之「販賣」，
    係指有償之讓與行為，包括以「金錢買賣」或「以物易物」
    （即互易）等態樣在內；祇要行為人在主觀上有藉以營利之
    意圖，而在客觀上有以毒品換取金錢或其他財物之行為，即
    足當之；至於買賣毒品之金額或所換得財物之實際價值如何
    ，以及行為人是否因而獲取價差或利潤，均不影響販賣毒品
    罪之成立(最高法院93年度台上字第1651號、99年度台上字
    第1588號判決要旨參照)。又販賣毒品本無一定價格，各次
    買賣之價格，當亦各有差異，隨供需雙方之資力、關係之深
    淺、需求之數量、貨源之充裕與否、販賣者對於資金之需求
    如何即殷切與否，以及政府查緝之態度，各種不同之風險評
    估，而為機動性之調整，是其價格標準，自非一成不變，且
    販賣者從各種「價差」、「量差」或「純度」謀取利潤方式
    ，或有差異，然其所圖利益之非法販賣行為目的相同，並無
    二致。況販賣海洛因毒品為法律所禁止，故價格非低，取得
    不易，凡為販賣之不法勾當者，苟無利可圖，應無甘冒被查
    緝法辦受重刑之危險，平白無端義務為該買賣之工作，是其
    販入之價格通常較售出之價格低廉，而有從中賺取差價牟利
    之意圖及事實，亦屬符合論理法則且不違背社會通常經驗之
    合理判斷。準此，本件被告己○○、戊○○、乙○○、甲○○等，分別出售海洛因予附表一至五所示購毒者，顯有營利
    之意圖，應堪認定。被告乙○○上訴辯稱並無營利意圖云云
    ，自不可採。綜上所述，被告四人如附表一至五所示販賣第
    一級毒品之犯行，罪證明確，均堪認定，應予論罪科刑。
六、關於新舊法比較適用:
(一)按行為後法律有變更時，適用行為時之法律，但行為後之法
    律有利於行為人時，適用最有利於行為人之法律，刑法第2
    條第1項定有明文。又比較適用最有利於行為人之法律時，
    應就罪刑有關之共犯、未遂犯、連續犯、牽連犯、結合犯以
    及累犯加重、自首減輕暨其他法定加減原因、加減例等一切
    情形，綜其全部之結果而為比較，再適用有利於行為人之法
    律處斷，且應就罪刑有關之一切情形，本於統一性及整體性
    原則，綜其全部罪刑之結果而為比較，不能割裂而分別適用
    有利益之條文（最高法院95年5月23日刑事庭第八次會議決
    議、97年台上字第2545號裁判要旨參照）。
(二)被告行為後，毒品危害防制條例於98年5月20日已修正公布
    ，然又因本次修法並未明定法律生效施行日期，致關於本次
    修正毒品危害防制條例條文應自何時起生效施行發生爭議。
    雖毒品危害防制條例第36條明定「本條例自公布後6個月施
    行」，惟毒品危害防制條例第36條係於92年7月9日修正時所
    制定，其立法理由謂：「依本條例新修正之規定，法務部需
    會同衛生署成立審議委員會每3個月定期檢討調整毒品之分
    級及品項，而本次新增第四級毒品，有需要在新法施行前先
    經該審議會檢討後再調整公佈，且依修正條文亦有必要再訂
    定相關子法及修正相關法規，以配合本條例之施行，故亦有
    需要預留適當緩衝期，以利訂頒相關子法及相關法規之配合
    修正」，是前揭毒品危害防制條例第36條所稱「自公布後6
    個月施行」之法律，即應專指92年7月9日該次全面修正毒品
    危害防制條例之條文，而該條於毒品危害防制條例本次修正
    時並未再做修訂或變更，於立法理由亦未說明本次修正條文
    係依該條例第36條規定，於修正後6個月始生效之要旨，故
    應認本次毒品危害防制條例之修正並未訂定生效日期。復依
    中央法規標準法第13條規定：「法規明定自公布日或發布日
    施行者，自公布或發布之日起算至第3日起發生效力」。從
    而，該條例係自98年5月20日修正公布，則生效施行日即應
    為同年月22日，本院判決於該條例施行後，於適用相關修正
    條文時，自有新舊法律比較適用之問題。
(三)茲就與本案有關之新舊法規定說明如下:
 1、關於販賣第一級毒品，修正後毒品危害防制條例第4條第1項
    規定：「製造、運輸、販賣第一級毒品者，處死刑或無期徒
    刑；處無期徒刑者，得併科新台幣二千萬元以下罰金」；修
    正前同法同條項則規定：「製造、運輸、販賣第一級毒品者
    ，處死刑或無期徒刑；處無期徒刑者，得併科新台幣一千萬
    元以下罰金」。
 2、該條例修正後第17條第2項新增訂:「犯第4條至第8條之罪於
    偵查及審判中均自白者，減輕其刑」。
(四)經綜合比較上開毒品危害防制條例修正前後規定，就被告等
    人所犯如附表一至五所示犯行，關於新舊法之適用分述如下
    :
 1、被告己○○未於偵查中自白犯行，即無修正後毒品危害防制
    條例第17條第2項減刑規定之適用，故其行為後，僅有毒品
    危害防制條例第4條第1項之修正適用問題，經比較新舊法，
    以【修正前】之毒品危害防制條例第4條第1項較有利於被告
    己○○。
 2、被告戊○○、乙○○、甲○○於偵查及本院均自白前開犯行
    （理由詳後述），綜合上開全部罪刑之結果為比較後，應整
    體適用較有利之新法即【修正後】毒品危害防制條例第4條
    第1項、第17條第2項規定，對被告戊○○、乙○○、甲○○
    較為有利。
七、論罪科刑:
(一)查海洛因係毒品危害防制條例第2條第2項第1款所列管之第
    一級毒品，故核被告己○○於附表一、二、三、四所為，均
    係犯修正前毒品危害防制條例第4條第1項之販賣第一級毒品
    罪(被告己○○被訴與被告甲○○共同販賣毒品如附表五所
    示部分，業經原審判決無罪確定)；被告戊○○於附表三所
    為；被告乙○○於附表四所為；被告甲○○於附表五所為，
    均係犯修正後毒品危害防制條例第4條第1項之販賣第一級毒
    品罪。
(二)起訴書雖就上開附表三、四、五部分犯行，論訴被告戊○○
    、乙○○、甲○○係犯毒品危害防制條例第4條第1項之運輸
    第一級毒品罪，惟公訴檢察官業於原審已當庭更正此部分起
    訴罪名為毒品危害防制條例第4條第1項之販賣第一級毒品罪
    (見原審卷第86頁反面、95、123、240頁)，故無庸變更起訴
    法條，附此敘明。
(三)被告己○○、戊○○、乙○○、甲○○於附表一至五所示販
    賣海洛因犯行前，分別持有海洛因之低度行為，應分別為販
    賣上開毒品之高度行為所吸收，均不另論罪。被告己○○與
    林福山就附表二所示之犯行；被告己○○與被告戊○○就附
    表三所示之犯行；被告己○○與被告乙○○就附表四所示之
    犯行；被告甲○○就附表五所示之犯行與被告己○○，均有
    犯意聯絡及行為之分擔，應各論以共同正犯。另被告己○○
    所為如附表一、二、三、四所示，或單獨或共同販賣第一級
    毒品共三十一次犯行；被告戊○○所為如附表三所示共同販
    賣第一級毒品共十二次犯行；被告乙○○所為如附表四所示
    共同販賣第一級毒品共五次犯行；被告甲○○所為如附表五
    所示共同販賣第一級毒品共二次犯行，均於不同之時間所犯
    ，犯意各別，行為互異，應各分論併罰。
(四)被告戊○○、乙○○、甲○○有事實欄所載之有期徒刑執行
    完畢紀錄，有卷附臺灣高等法院被告前案紀錄表可按，其於
    有期徒刑之執行完畢後五年內，分別故意再犯附表三、四、
    五所示之有期徒刑以上之販賣第一級毒品罪，為累犯，除法
    定本刑死刑及無期徒刑部分，依法不得加重外，應各依刑法
    第47條第1項之規定加重其刑。
(五)關於毒品危害防制條例第17條第1項減刑部分:
 1、按所稱「供出毒品來源，因而破獲者」，係指被告供出毒品
    來源之有關資料，諸如前手之姓名、年籍、住居所、或其他
    足資辨別之特徵等，使調查或偵查犯罪之公務員因而對之發
    動調查或偵查並破獲者而言。申言之，被告之「供出毒品來
    源」，與調查或偵查犯罪之公務員對之發動調查或偵查並進
    而破獲之間，論理上須具有先後且相當的因果關係，非謂被
    告一有「自白」、「指認」毒品來源之人，而破獲在後，即
    得依上開規定予以減刑。若被告供出毒品來源者之前，調查
    或偵查犯罪之公務員已有確切之證據，足以合理之懷疑被告
    所供販賣毒品來源之人，則嗣後之破獲與被告之「供出毒品
    來源」間，即欠缺先後且相當之因果關係，自不得適用上開
    規定予以減刑。本件被告己○○雖辯稱其有向警方供出毒品
    來源「庚○○」，應依毒品危害防制條例第17條第1項規定
    減刑云云。然經原審函詢臺南市警察局第一分局覆稱:被告
    己○○並未向該分局供出其所涉之毒品危害防制條例案之毒
    品來源，亦無提供相關之線索致本局破獲毒品案件等語，有
    該局98年9月23日南市警一刑字第09841305600號函及原審公
    務電話紀錄表各1份在卷可稽(見原審卷(一)第146頁、原審卷
    (二)第354頁)；復經本院函詢臺南市警察局第三分局固有檢送
    被告己○○於【98年11月間】，向台南市警察局第一分局及
    行政院海巡署海岸巡防總局南部地區巡防局台南市機動查緝
    隊報案，提供毒品來源「庚○○」一案調查指證筆錄及調查
    卷，惟仍覆稱:被告己○○供出庚○○前，庚○○已被別的
    單位查獲並另案執行，至於被告己○○於警詢時提供其他相
    關涉犯者已斷線，並無因而查獲其他共犯涉犯毒品之案件(
    見本院卷第184-195、280頁)。準此，被告己○○即無供出
    毒品來源因而破獲之情可言，自無依修正前毒品危害防制條
    例第17條或修正後第17條第1項規定減刑之適用。
 2、另按修正前毒品危害防制條例第17條「供出毒品來源，因而
    破獲者，得減輕其刑」，及修正後同條第1項「供出毒品來
    源，因而查獲其他正犯或共犯者，減輕或免除其刑」，考其
    立法用意，旨在鼓勵被告供出其所製造、運輸、販賣或持有
    之毒品來源，俾追究出該毒品之前手，以徹底清除毒品氾濫
    。故所謂「供出毒品來源」，係指具體供出上游之毒品來源
    ，以防止毒品之蔓延而言，【如僅供出共犯，而未供出上游
    之毒品來源，即不得依前開法條減輕其刑】(最高法院95年
    台上字第489號、98年台上字第1765號判決要旨參照)。本件
    被告乙○○雖於原審另辯稱:其有供出毒品來源為己○○，
    因而破獲共同被告己○○、林福山、甲○○等人販賣毒品之
    犯行，應依毒品危害防制條例第17條減輕其刑云云；另被告
    戊○○於上訴理由亦主張:被告戊○○於警詢時，即向警方
    供出購毒者壬○○等人之毒品來源為己○○，並引導警方取
    出己○○所交付之毒品海洛因，檢察官嗣亦據其供述，對己○○涉犯毒品犯行起訴，原審判決亦據被告戊○○之供述，
    判處己○○販賣第一級毒品之罪刑，故被告戊○○應依毒品
    危害防制條例第17條減輕其刑云云。然查，警方於查獲本件
    被告等共同販賣毒品犯行前，業已據報對渠等實施通訊監察
    (詳如附表一至三證據欄所示)，且在查獲被告乙○○前，業
    已先後查獲己○○、戊○○等人，並循線獲得本件被告等涉
    嫌販毒之事證，則警方查獲被告己○○、戊○○、甲○○等
    人，與被告乙○○之供出毒品來源間，並無因果關係。另被
    告戊○○、乙○○均係供出與其共同販賣毒品之共犯己○○
    ，而非供出渠等與己○○共同販毒之上游毒品來源，揆諸前
    開判決說明，自均不得依修正前毒品危害防制條例第17條或
    修正後第17條第1項規定減輕其刑。
(六)關於毒品危害防制條例第17條第2項減刑部分:
 1、被告乙○○於偵查及審判中均有自白如附表四所示之犯行，
    (見偵A卷第279頁反面、第280頁正反面，原審卷第82頁，本
    院卷第125頁反面)，是其所犯如附表四各罪，自均應依毒品
    危害防制條例第17條第2項之規定減輕其刑。
 2、被告甲○○於偵查及審判中均有自白本件附表五所示之犯行
    (見偵A卷第444頁，本院卷第330頁反面)，是其所犯如附表
    五各罪，自均應依毒品危害防制條例第17條第2項之規定減
    輕其刑。
 3、被告戊○○於偵查已有自白如附表三編號1至12所示之犯行(
    見偵A卷第148-150、477-480頁)；復於原審自白如附表三編
    號1至11之犯行(見原審卷第95頁反面至96頁)；嗣於本院自
    白如附表三編號12之犯行(見本院卷第330頁反面)。雖被告
    戊○○於本院另辯稱其係幫助被告己○○販賣毒品，而非共
    同販賣毒品云云。惟按所謂「自白」，係針對被嫌疑為犯罪
    之事實陳述，不包括該事實之法律評價，與協商程序中一併
    為法律評價之認罪，並不相同。被告或犯罪嫌疑人若可認為
    已對自己被疑為犯罪之事實是認，縱對於該行為在刑法上之
    評價尚有主張，仍無礙已為自白而得減輕其刑(最高法院98
    年度台上字第448號判決意旨參照)。準此，被告戊○○於偵
    查、原審及本院既已分別就與被告己○○送賣毒品予如附表
    三所示購毒者之事實，均為自白，揆諸前開判決意旨，認被
    告戊○○亦符合修正後毒品危害防制條例第17條第2項之規
    定，應依法減輕其刑。
 4、至被告己○○雖於原審就被訴犯罪事實為認罪之表示(見原
    審卷第129頁反面)，復於本院仍坦承附表一、二之犯行(見
    本院卷第125頁)；然於警詢、偵訊均否認有販賣毒品海洛因
    之犯行(見偵A卷第13、154-155頁)，復於本院仍否認附表三
    、四之犯行(見本院卷第125頁)，自未符合修正後毒品危害
    防制條例第17條第2項得予減刑之要件。
(七)關於刑法第59條減刑部分:
    按毒品危害防制條例第4條第1項販賣第一級毒品罪，法定刑
    為「死刑」或「無期徒刑」，刑度甚重。若不分犯罪情節輕
    重，概處以上開刑責，難免輕重失衡，倘有情輕法重情形，
    於裁判時自得適用刑法第59條酌量減輕其刑，以避免過嚴之
    刑罰，此參之司法院大法官釋字第263號解釋文自明。亦即
    ，法院為避免刑罰過於嚴苛，於情輕法重之情況下，應合目
    的性裁量而有適用刑法第59條酌量減輕被告刑度之義務。又
    適用刑法第59條酌量減輕其刑時，並不排除同法第57條所列
    舉10款事由之審酌，此有最高法院70年度第6次刑事庭會議
    決議參照。本院考量本件被告四人販賣海洛因予他人施用，
    固戕害他人之身心，然其本身亦有施用毒品之習慣，鋌而走
    險步上販毒一途。又被告等各次販賣毒品所得僅500至2000
    元，獲利有限，顯係販毒之中、小盤，較之一般大盤毒梟販
    賣數量眾多，動輒數百萬、千萬元之暴利所生危害情形顯有
    不同，其犯罪情節尚非最大惡極，縱處以法定最輕本刑無期
    徒刑，仍不免過苛，且無從與前開毒梟之惡行有所區隔。是
    依其犯罪情狀，在客觀上有情輕法重之虞，爰依刑法第59條
    規定，就被告四人所犯販賣第一級毒品罪部分，依法減輕其
    刑，並就被告戊○○、乙○○、甲○○部分，依法先加後減
    或遞減其刑(按販賣第一級毒品罪之法定刑中死刑、無期徒
    刑部分，依法不得加重，只減輕其刑)。
七、撤銷改判情形:
(一)被告戊○○有與被告己○○共同於98年3月31日販賣毒品海
    洛因予丁○○之犯行(如本判決附表三編號12)，已如前述。
    原審未察，認該次犯行係被告己○○與真實姓名不詳之人所
    共犯(如原判決附表二編號6)，而就被告戊○○此部分為無
    罪諭知，已有違誤。
(二)被告甲○○有與被告己○○共同犯如附表五所示二次販賣毒
    品海洛因之犯行，已如前述。原審未察，逕為被告甲○○無
    罪之諭知(另被告己○○此部分犯行業經原審判決無罪確定)
    ，亦有違誤。
(三)按以營利為目的販入毒品，經多次販賣後，持有剩餘毒品被
    查獲，其各次販賣毒品行為，固應併合處罰。但該持有剩餘
    毒品之低度行為，應僅為最後一次販賣毒品之高度行為所吸
    收，不另論罪。故就該查獲之剩餘毒品，祇能於最後一次之
    販賣毒品罪宣告沒收銷燬，不得於各次販賣毒品罪均宣告沒
    收銷燬(最高法院99年台上字第3193號判決參照)。本件扣案
    如附表六編號1、2所示之毒品海洛因，各係被告己○○、戊○○最後一次販賣剩餘之毒品，揆諸前開判決意旨，祇能就
    其所犯最後一次販賣毒品罪(即附表三編號11)下宣告沒收銷
    燬，不得於各次販賣毒品罪均宣告沒收銷燬。原審判決於被
    告等犯如附表一至四所示各罪下，均宣告沒收前開毒品，自
    有未洽。
(四)扣案如附表六編號11至12所示之電子磅秤1台及搗碎器1組，
    雖係被告己○○所有，然非供販賣毒品所用，業經被告己○○陳明在卷(見本院卷第284頁)，原審判決於被告己○○所
    犯各罪均予以宣告沒收，亦有未合。
(五)扣案門號0000000000、0000000000之行動電話，雖均為被告
    己○○所有供販賣毒品所用之物，然其中門號0000000000電
    話僅供附表二編號5、附表三編號6、7、8、12所示等販毒行
    為所用；而門號0000000000電話僅供附表一編號1至9、附表
    二編號1至4、附表三編號2、3、8所示等販毒行為所用，原
    審於附表一至四所示各罪均概予諭知沒收；另扣案門號0000
    000000、0000000000、0000000000等行動電話雖為被告戊○○所有，然非同時供附表三各編號所示之罪使用(該三支行
    動電話之使用方式，詳如附表三、六所示)，原審判決於附
    表三各編號所示之罪下同時諭知沒收該三支行動電話，均有
    未洽。另被告乙○○僅為警查扣其所有門號0000000000(供
    本件販毒所用)、0000000000(與本件犯行無關)之SIM卡二枚
    ，其中門號0000000000之SIM卡，並未扣得所配用之行動電
    話機具；另門號0000000000之SIM卡，乃自被告戊○○所有
    0000000000號行動電話機具外殼內側取出，業經乙○○於警
    詢供明在卷(見偵A卷第281頁反面)，原審判決附表五編號11
    、12記載含前開門號SIM卡之行動電話各1支，顯有疏誤。
(六)另附表二所示「真實姓名不詳之成年男子」即為林福山，業
    經被告己○○供明在卷(見本院卷第125頁)，故將原審判決
    附表二所示「真實姓名不詳之成年男子」更正為「林福山」
    ，併此敘明。
(七)按刑罰之量定，固屬法院自由裁量之職權行使，惟刑事審判
    之量刑，旨在實現刑罰權之分配的正義，故法院對科刑判決
    之被告量刑，應符合罪刑相當原則，使輕重得宜，罰當其罪
    ，以契合人民之法律感情，此所以刑法第57條明定科刑時應
    審酌一切情狀，尤應注意該條所列各款情形，以為科刑輕重
    之標準，而判決於科刑之理由，如未說明各該事項之具體情
    形，其量刑是否妥適無從據以斷定，自有判決理由未備之違
    法。又如何量定其刑，固屬實體法上賦予法院得為自由裁量
    之事項，但此項裁量權之行使，並非得以任意或自由為之，
    仍應受一般法律原則之拘束，即必須符合所適用法律授權之
    目的，並受法律秩序之理念、法律感情及慣例等所規範。若
    違反比例原則、平等原則時，得認係濫用裁量權而為違法(
    最高法院著有95年度台上字第1779號判決、91年度台上字第
    5295號判決意旨參照)。查本件被告戊○○、乙○○分別與
    被告己○○共同販賣第一級毒品，危害社會固鉅，惟被告戊○○原受雇被告己○○從事工程營造，因仰賴被告己○○提
    供吃住及毒品，而深陷毒癮難以自拔，始參與本件犯行；被
    告乙○○則因施用毒品積欠己○○債務，復罹有因創傷導致
    胸骨骨髓炎併左右兩側慢性肋骨炎及胸骨皮膚廔管，而接受
    肋骨切除手術等病症，而無法從事粗重工作(有診斷證明書
    在卷可參，見本院卷第175頁)，始鋌而走險參與本件犯行，
    且渠二人均係受被告己○○指示，分擔接聽電話及送交毒品
    之工作，以取得毒品施用，與坊間中盤、大盤販毒者有別，
    且渠等犯罪時間不長，每次販毒所得金額各僅數百元至1千
    多元，犯後均已坦承犯行，又被告戊○○、乙○○二人均為
    累犯，且販毒金額、所分擔工作等情節均相彷，原審判決未
    詳為審酌上情，遽就被告戊○○所犯如附表三編號1至11號
    所示犯行，各量處有期徒刑八年六月；而就同為累犯且犯罪
    情節相彷之被告乙○○所犯如附表四所示犯行，各量處有期
    徒刑八年，量刑顯然過重，且失公允。
(八)檢察官上訴以被告戊○○所犯如起訴書附表編號三三所示犯
    行部分(即本判決附表三編號12部分)及甲○○所犯如起訴書
    附表編號一、二二(即本判決附表五部分)罪證明確，應予論
    罪科刑，為有理由；被告戊○○上訴指摘原審量刑不當，為
    有理由；被告乙○○上訴量刑太重，為有理由；被告己○○
    上訴以原審量刑過重云云，雖為無理由，然原判決就被告己○○所犯如附表一至四所示犯行，既有上開可議之處，自應
    由本院就原判決有關:(1)己○○所犯如原判決附表一至四及
    定應執行刑部分；(2)戊○○所犯如原判決附表三編號1至11
    及定應執行刑以及其被訴於98年3月31日販賣第一級毒品予
    丁○○，經原審判決無罪部分；(3)乙○○所犯如附表四編
    號1至5及定應執行刑部分；(4)甲○○經原判決無罪部分，
    均撤銷改判，以期適法。
八、爰審酌被告己○○、戊○○、乙○○、甲○○四人本身亦有
    施用毒品之習慣，當知毒品對人身心戕害之嚴重性，不思努
    力工作賺取正當酬勞，竟藉流毒他人牟取利益，危害社會非
    輕，惟念被告戊○○原受雇被告己○○從事工程營造，因仰
    賴被告己○○提供吃住及毒品；另被告乙○○因施用毒品積
    欠己○○債務，復罹有因創傷導致胸骨骨髓炎併左右兩側慢
    性肋骨炎及胸骨皮膚廔管，而接受肋骨切除手術等病症，而
    無法從事粗重工作(有診斷證明書在卷可參，見本院卷第175
    頁)；被告甲○○為獲取毒品施用，渠等始鋌而走險與己○○共同販賣毒品，兼衡被告己○○為主謀及提供毒品；被告
    戊○○、乙○○、甲○○等三人係受己○○指示而送賣毒品
    ，且犯罪時間不長，販毒金額不高等販毒情節，及彼四人之
    智識程度(己○○高職畢業、戊○○國中畢業、乙○○高中
    肄業、甲○○國中畢業)，及犯後戊○○、乙○○、甲○○
    三人於本院分別坦承如附表三至五所示犯行，被告己○○僅
    坦承附表一、二所示犯行，而否認附表三、四之犯行等一切
    情狀，就被告四人分別量處如附表一至五所示之刑，並分別
    定其應執行刑如主文所示，應已足資懲儆，公訴人分別具體
    求刑被告戊○○應執行刑16年、被告乙○○應執行刑15年，
    猶嫌過重，附此敘明。
九、按查獲之第一、二級毒品及專供製造或施用第一、二級毒品
    之器具，不問屬於犯人與否，均沒收銷燬之，毒品危害防制
    條例第18條第1項前段定有明文。次按犯第4條至第9條之罪
    者，其供犯罪所用或因犯罪所得之財物，均沒收之，如全部
    或一部不能沒收時，追徵其價額或以其財產抵償之，毒品危
    害防制條例第19條第1項定有明文。惟仍須以該物屬於犯人
    者為限，始得沒收之(最高法院93年度台上字第5336號)。而
    夾鏈袋、分裝袋，於尚未分裝毒品賣出之前，只係供販賣毒
    品預備之物而已，僅得依刑法第38條第1項第2款宣告沒收（
    最高法院88年台上字第1307號裁判要旨）。另按毒品危害防
    制條例第19條第1項規定，犯販賣毒品罪者，其犯罪所得之
    財物均沒收之，係採義務沒收主義。故販賣毒品所得之對價
    ，不問其中成本若干，利潤多少，均應全部諭知沒收，貫徹
    政府查禁煙毒之決心，以符立法本旨（最高法院91年臺上字
    第2419號判決意旨參照）。又共同正犯因相互間利用他人之
    行為，以遂行其犯意之實現，本於責任共同之原則，有關沒
    收部分，對於共犯間供犯罪所用之物，自均應為沒收之諭知
    （最高法院91年度臺上字第5583號判決要旨）。且共同正犯
    之犯罪所得，因係合併計算，為避免執行時發生重複沒收之
    情形，故各共同正犯之間係採連帶沒收主義，於裁判時僅諭
    知連帶沒收，不得就全體共同正犯之總所得，對各該共同正
    犯分別重複諭知沒收；又按販賣毒品所得之對價，不問其中
    何部分屬於成本，何部分屬於犯罪所得之財物，應均予沒收
    (最高法院95年臺上字第1781號判決要旨、65年度第5次刑庭
    庭推總會議決議參照)。茲就本件應否沒收之物品說明如下:
(一)應沒收者:
 1、扣案如附表六編號1、2所示之海洛因36包，經鑑驗確定為第
    一級毒品海洛因無誤，有法務部調查局濫用藥物實驗室鑑定
    書2份在卷可稽（見偵卷第320、321頁），且分別係被告己○○、戊○○二人所有最後一次共同販賣剩餘之毒品，應依
    毒品危害防制條例第18條第1項規定，於彼二人最後一次販
    賣毒品犯行即附表三編號11所示之罪下宣告沒收。至上開毒
    品之包裝袋係用以包裝毒品，防止裸露、逸出、潮濕，亦便
    於攜帶、持有、販賣，與袋內毒品不可析離，應與袋內毒品
    同視，故應一併依毒品危害防制條例第18條第1項前段規定
    ，於被告己○○與被告戊○○最後一次販賣毒品罪下(即附
    表三編號11部分)，宣告沒收銷燬之。
 2、扣案如附表六編號3至9之物，分別為被告己○○、戊○○、
    乙○○、甲○○等人所有供其本件販賣毒品所用之物，業據
    渠等陳明在卷(見本院卷第261頁反面至第263頁)，應依毒品
    危害防制條例第19條第1項規定，分別於其所犯罪名下宣告
    沒收(從於各罪沒收情形，詳如附表六備註欄所示)，
 3、扣案如附表六編號10之夾鏈袋，為被告己○○所有預備包裝
    販賣毒品所用之物，業經其供明在卷(見本院卷第284頁)，
    應依刑法第38條第1項第2款宣告沒收。
 4、被告己○○、戊○○、乙○○、甲○○分別如附表一至五所
    示販賣海洛因之所得，雖均未扣案，仍應分別於各罪宣告刑
    項下諭知沒收及連帶沒收。如全部或一部不能沒收時，以其
    財產或共犯之財產連帶抵償之。
(二)不予沒收者:
 1、扣案如附表六編號11至15所示之物，因無證據顯示與被告等
    本件販賣第一級毒品之犯行有關，故均不予宣告沒收。
 2、另證人壬○○雖證稱被告甲○○係以0000000000行動電話與
    其聯絡販賣毒品，但被告甲○○否認該行動電話為其所有(
    見本院卷第263頁)，且未經扣案，故不予宣告沒收。
參、無罪部分：
一、被告戊○○被訴如起訴書附表編號32所示販賣第一級毒品與
    丁○○部分：
(一)公訴意旨略以：被告戊○○另於98年3月30日晚間8時許，經
    丁○○以0000000000號行動電話聯絡被告己○○持用之0000
    000000號行動電話聯繫後，由己○○將第一級毒品海洛因交
    與被告戊○○，再由被告戊○○在臺南市○○路與中華東路
    口附近之「隆美窗簾」前，以1包500元之價格販售予丁○○
    。因認被告戊○○此部分行為亦涉犯毒品危害防制條例第4
    條第1項之販賣第一級毒品罪嫌云云。
(二)按犯罪事實應依證據認定之，無證據不得認定犯罪事實；不
    能證明被告犯罪者，應諭知無罪之判決，刑事訴訟法第154
    條第2項、第301條第1項分別定有明文。又事實之認定，應
    憑證據，如未能發現相當證據，或證據不足以證明，自不能
    以推測或擬制之方法，以為裁判基礎（最高法院40年台上字
    第86號判例意旨參照）。且按刑事訴訟法第161條第1項規定
    ，檢察官就被告犯罪事實，應負舉證責任，並指出證明之方
    法。因此，檢察官對於起訴之犯罪事實，應負提出證據及說
    服之實質舉證責任。倘其所提出之直接證據或間接證據，或
    其所指出之證明方法，並未達到通常一般之人均不致有所懷
    疑，而得確信其為真實之程度，而有合理之懷疑存在而無從
    使事實審法院得有罪之確信時，基於無罪推定之原則，即應
    為被告無罪判決之諭知(最高法院76年台上字第4986號、92
    年台上字第128號判例意旨參照)。另按依毒品危害防制條例
    第17條之規定，涉嫌施用、持有、轉讓或販賣毒品之人，如
    供出毒品來源因而破獲者，既得藉供出毒品來源而邀減輕其
    刑之寬典，則供出毒品來源者所為有利於己之陳述，與一般
    無利害關係證人所為之陳述尚屬有別，為擔保其所為不利於
    對向犯之陳述，確與事實相符，自應有足以令人確信其陳述
    為真實之補強證據，始能採納其陳述，作為判決之基礎，若
    查無補強證據，或以查得之補強證據與該陳述，相互印證，
    仍難使通常一般人均達無所懷疑，而確信其為真實之程度者
    ，即難專憑此項供述作為認定犯罪事實之證據，俾貫徹刑事
    訴訟無罪推定及嚴格證明之基本原則。而所謂補強證據，指
    其他有關證明施用毒品者之關於毒品交易之供述真實性之相
    關證據而言，必須與施用毒品者關於毒品交易之供述，具有
    相當程度之關連性，而足使一般人對施用毒品者關於毒品交
    易之供述，並無合理之懷疑存在，而得確信其為真實，始足
    當之(最高法院98年度台上字第4712號、96年度台上字第102
    9號、94年度台上字第2033號、93年度台上字第1147號判決
    意旨參照)。
(三)公訴人認被告戊○○另涉犯上開販賣第一級毒品予丁○○該
    次之犯行，係以證人丁○○之證述，及被告己○○持用之00
    00000000與證人丁○○持用之0000000000號門號通話之通訊
    監察譯文為其主要論據。訊據被告戊○○堅決否認涉有此部
    分犯行，辯稱：伊於98年3月30日晚間，在臺南市○○路790
    號前，另因施用毒品案件為警查獲逮捕，並移送臺灣臺南地
    方法院檢察署檢察官偵訊，復於翌日始具保返回，伊不可能
    於上開時地販賣海洛因予丁○○等語。
(四)經查：
 1、被告戊○○於他案因施用毒品案件，於98年3月30日晚間8時
    10分許，在臺南市○○路790號為警查獲逮捕，復移送臺南
    地方法院檢察署訊問後，嗣於翌日(31日)下午1時35分許，
    始具保離開上開檢察署之事實，業據證人即於上開另案逮捕
    被告己○○之員警李穆昌證述屬實(原審卷(二)第406反面至第
    408頁)，復有臺灣臺南地方法院檢察署99年2月23日南檢治
    卯98執4608字第10052號函在卷可稽(見原審卷(二)第440-441
    頁)。而依公訴人所提台南地院98年南地聲監字第90號被告
    己○○持用之行動電話0000000000號，與證人丁○○持用之
    0000000000號連繫毒品交易通話之通訊監察譯文，所載之時
    間為98年3月30日晚間8時44分許(見偵卷第37頁)等情，足見
    被告戊○○於98年3月30日晚間8時44分前，業因他案遭警逮
    捕，自無從與被告己○○共同販賣，於上開時間前往臺南市
    ○○路與中華東路口附近，販賣毒品予丁○○，足認證人丁○○於偵查中與原審審理證稱，其於98年3月30日晚間曾向
    被告戊○○購買海洛因之事實不符，是證人丁○○前開證詞
    並無法用來證明檢察官所起訴之此部分犯罪事實。況購毒者
    之指述本來就不能作為認定被告犯罪事實之唯一證據，已如
    前述，仍須有其他補強證據予以佐證，
 2、至於，公訴所提出丁○○以0000000000號行動電話聯絡被告
    己○○持用之0000000000號之於98年3月30日晚間8時44分45
    秒通訊監察譯文內容：「A：喂！B：喂！A：喂！B：『隆美
    』。A：喔。嗯。B：喔。A：好。B：多久？A：10多分鐘。B
    ：啊？A：10多分鐘。」；及同月31日晚間8時49分22秒之通
    訊監察譯文：「A：喂！B：喂！誰啊？A：喂！B：『宋仔』
    。A：嗯。B：到『隆美喔』！A：嗯。過仔。過仔。B：過去
    了鳴？A：嗯。過去了。B：好。好」等語，均係證人丁○○
    與被告己○○之對話，亦無法證明被告戊○○有與被告己○○共同販賣毒品，而於約定時地交付海洛因予丁○○。況被
    告己○○於原審審理時結證稱：「(問：戊○○交保出去後
    是否開始做生意？是否還記當天的情形？)不清楚，應該是
    林福山沒有錯，因為他本來就跟戊○○很好。」等語(見原
    審卷第410頁反面)，是則依卷附之上開通訊監察譯文及共同
    被告己○○之證述，均無從補強檢察官此部分起訴事實，揆
    諸上開說明，自無法遽採為不利於被告戊○○之認定。
(五)綜上所述，公訴意旨所訴被告戊○○於98年3月30日之犯行
    部分，顯然不能證明，復查無其他證據足資證明被告戊○○
    有此部分犯行之事實，自應就此部分為無罪之諭知。原審判
    決就此部分諭知被告戊○○無罪，並無違誤，檢察官就此部
    分併為上訴，並無理由，自應予駁回。
據上論斷，應依刑事訴訟法第368條、第369條第1項前段、第364
條、第299條第1項前段，毒品危害防制條例第4條第1項、第17條
第2項、第18條第1項前段、第19條第1項，修正前毒品危害防制
條例第4條第1項，刑法第2條第1項、第11條前段、第28條、第47
條第1項、第51條第5款、第59條、第38條第1項第2款，判決如主
文。
本案經檢察官許美女到庭執行。
中    華    民    國    99    年    11    月     9    日
                  刑事第六庭    審判長法  官  董武全
                                      法  官  孫玉文
                                      法  官  賴純慧
以上正本證明與原本無異。
如不服本判決應於收受送達後10日內向本院提出上訴書狀，其未
敘述上訴理由者，並得於提起上訴後10日內向本院補提理由書（
均須按他造當事人之人數附繕本）「切勿逕送上級法院」。
                                      書記官  蔡宜均
中    華    民    國    99    年    11    月    9     日
附錄本案論罪科刑法條全文：
毒品危害防制條例第4條第1項
製造、運輸、販賣第一級毒品者，處死刑或無期徒刑；處無期徒
刑者，得併科新臺幣2千萬元以下罰金。
修正前毒品危害防制條例第4條第1項
製造、運輸、販賣第一級毒品者，處死刑或無期徒刑；處無期徒
刑者，得併科新臺幣1千萬元以下罰金。
附表一：被告己○○單獨販賣第一級毒品海洛因
┌──┬────┬────┬────────┬────┬────┬─────────┐
│編號│販賣時間│販賣地點│   交易方式     │交易標的│販賣對象│     宣告刑       │
│    │        │        │                │、數量及│        │                  │
│    │        │        │                │金額    │        │                  │
├──┼────┼────┼────────┼────┼────┼─────────┤
│1   │98年1月 │臺南縣仁│吳政賢以00000000│海洛因1 │吳政賢  │己○○販賣第一級毒│
│    │12日晚間│德鄉德南│39號行動電話撥打│包，新臺│        │品，處有期徒刑拾陸│
│    │8時許   │國小旁之│己○○持用之0961│幣500元 │        │年。扣案如附表六編│
│    │        │7-11超商│192050號行動電話│        │        │號四、九、十所示之│
│    │        │前      │聯繫後，由己○○│        │        │物及犯罪所得新臺幣│
│    │        │        │將第一級毒品海洛│        │        │伍佰元，均沒收。販│
│    │        │        │因於前揭時地售予│        │        │賣毒品所得新臺幣伍│
│    │        │        │吳政賢          │        │        │佰元，如全部或一部│
├──┴────┴────┴────────┴────┴────┤不能沒收時，以其財│
│證據：                                                        │產抵償之。        │
│1.被告己○○於原審及本院之自白(見原審卷(一)第129-130頁，本院卷第│                  │
│  125頁)。                                                    │                  │
│2.證人吳政賢證述：見「警詢（偵A卷P229）、偵訊（偵A卷P250）」  │                  │
│3.98年南地聲監字第11號監聽譯文：見偵A卷P234、P235             │                  │
│                                                              │                  │
├──┬────┬────┬────────┬────┬────┼─────────┤
│編號│販賣時間│販賣地點│   交易方式     │交易標的│販賣對象│     宣告刑       │
│    │        │        │                │、數量及│        │                  │
│    │        │        │                │金額    │        │                  │
├──┼────┼────┼────────┼────┼────┼─────────┤
│2   │98年1月 │臺南縣仁│吳政賢以00000000│海洛因1 │吳政賢  │己○○販賣第一級毒│
│    │17日上午│德鄉德南│39號行動電話撥打│包，新臺│        │品，處有期徒刑拾陸│
│    │11時許  │國小前  │己○○持用之0961│幣500元 │        │年。扣案如附表六編│
│    │        │        │192050號行動電話│        │        │號四、九、十所示之│
│    │        │        │聯繫後，由己○○│        │        │物及犯罪所得新臺幣│
│    │        │        │將第一級毒品海洛│        │        │伍佰元，均沒收。販│
│    │        │        │因於前揭時地售予│        │        │賣毒品所得新臺幣伍│
│    │        │        │吳政賢          │        │        │佰元，如全部或一部│
├──┴────┴────┴────────┴────┴────┤不能沒收時，以其財│
│證據：                                                        │產抵償之。        │
│1.被告己○○於原審及本院之自白(見原審卷(一)第129-130頁，本院卷第│                  │
│  125頁)                                                      │                  │
│2.證人吳政賢證述：見「警詢（偵A卷P230）、偵訊（偵A卷250 ）」  │                  │
│3.98年南地聲監字第11號監聽譯文：見偵A卷P236                   │                  │
│                                                              │                  │
├──┬────┬────┬────────┬────┬────┼─────────┤
│編號│販賣時間│販賣地點│   交易方式     │交易標的│販賣對象│     宣告刑       │
│    │        │        │                │、數量及│        │                  │
│    │        │        │                │金額    │        │                  │
├──┼────┼────┼────────┼────┼────┼─────────┤
│3   │98年2月 │臺南縣仁│吳政賢以00000000│海洛因1 │吳政賢  │己○○販賣第一級毒│
│    │22日下午│德鄉德南│39號行動電話撥打│包，新臺│        │品，處有期徒刑拾陸│
│    │某時許  │國小旁之│己○○持用之0961│幣500元 │        │年。扣案如附表六編│
│    │        │7-11超商│192050號行動電話│        │        │號四、九、十所示之│
│    │        │前      │聯繫後，由己○○│        │        │物及犯罪所得新臺幣│
│    │        │        │將第一級毒品海洛│        │        │伍佰元，均沒收。販│
│    │        │        │因於前揭時地售予│        │        │賣毒品所得新臺幣伍│
│    │        │        │吳政賢          │        │        │佰元，如全部或一部│
├──┴────┴────┴────────┴────┴────┤不能沒收時，以其財│
│證據：                                                        │產抵償之。        │
│1.被告己○○於原審及本院之自白(見原審卷(一)第129-130頁，本院卷  │                  │
│  125頁)                                                      │                  │
│2.證人吳政賢證述：見「警詢（偵A卷P230）、偵訊（偵A卷P251）」  │                  │
├──┬────┬────┬────────┬────┬────┼─────────┤
│編號│販賣時間│販賣地點│   交易方式     │交易標的│販賣對象│     宣告刑       │
│    │        │        │                │、數量及│        │                  │
│    │        │        │                │金額    │        │                  │
├──┼────┼────┼────────┼────┼────┼─────────┤
│4   │98年3月2│臺南縣仁│吳政賢以00000000│海洛因1 │吳政賢  │己○○販賣第一級毒│
│    │日上午8 │德鄉竹篙│39號行動電話撥打│包，新臺│        │品，處有期徒刑拾陸│
│    │時許    │厝附近之│己○○持用之0961│幣500元 │        │年。扣案如附表六編│
│    │        │基督教教│192050號行動電話│        │        │號四、九、十所示之│
│    │        │堂外    │聯繫後，由己○○│        │        │物及犯罪所得新臺幣│
│    │        │        │將第一級毒品海洛│        │        │伍佰元，均沒收。販│
│    │        │        │因於前揭時地售予│        │        │賣毒品所得新臺幣伍│
│    │        │        │吳政賢          │        │        │佰元，如全部或一部│
├──┴────┴────┴────────┴────┴────┤不能沒收時，以其財│
│證據：                                                        │產抵償之。        │
│1.被告己○○於原審及本院之自白(見原審卷(一)第129-130頁，本院卷第│                  │
│  125頁)                                                      │                  │
│2.證人吳政賢證述：見「警詢（偵A卷P230）、偵訊（偵A卷P251）」  │                  │
│3.行動電話0000000000與0000000000號雙向通聯紀錄：見偵A卷P332   │                  │
├──┬────┬────┬────────┬────┬────┼─────────┤
│編號│販賣時間│販賣地點│   交易方式     │交易標的│販賣對象│     宣告刑       │
│    │        │        │                │、數量及│        │                  │
│    │        │        │                │金額    │        │                  │
├──┼────┼────┼────────┼────┼────┼─────────┤
│5   │98年3月5│臺南市東│吳政賢以00000000│海洛因1 │吳政賢  │己○○販賣第一級毒│
│    │日下午5 │區復興國│39號行動電話撥打│包，新臺│        │品，處有期徒刑拾陸│
│    │時許    │中旁某處│己○○持用之0961│幣500元 │        │年。扣案如附表六編│
│    │        │        │192050號行動電話│        │        │號四、九、十所示之│
│    │        │        │聯繫後，由己○○│        │        │物及犯罪所得新臺幣│
│    │        │        │將第一級毒品海洛│        │        │伍佰元，均沒收。販│
│    │        │        │因於前揭時地售予│        │        │賣毒品所得新臺幣伍│
│    │        │        │吳政賢          │        │        │佰元，如全部或一部│
├──┴────┴────┴────────┴────┴────┤不能沒收時，以其財│
│證據：                                                        │產抵償之。        │
│1.被告己○○於原審及本院之自白(見原審卷(一)第129-130頁，本院卷第│                  │
│  125頁)                                                      │                  │
│2.證人吳政賢證述：見「警詢（偵A卷P230）、偵訊（偵A卷P251）」  │                  │
│3.98年聲監續字第60號監聽譯文：偵A卷P240反面                   │                  │
│4.行動電話0000000000與0000000000號雙向通聯紀錄：見偵A卷P332反 │                  │
│  面                                                          │                  │
├──┬────┬────┬────────┬────┬────┼─────────┤
│編號│販賣時間│販賣地點│   交易方式     │交易標的│販賣對象│     宣告刑       │
│    │        │        │                │、數量及│        │                  │
│    │        │        │                │金額    │        │                  │
├──┼────┼────┼────────┼────┼────┼─────────┤
│6   │98年3月7│臺南市臺│吳政賢以00000000│海洛因1 │吳政賢  │己○○販賣第一級毒│
│    │日上午10│南公園附│39號行動電話撥打│包，新臺│        │品，處有期徒刑拾陸│
│    │時許    │近      │己○○持用之0961│幣500元 │        │年。扣案如附表六編│
│    │        │        │192050號行動電話│        │        │號四、九、十所示之│
│    │        │        │聯繫後，由己○○│        │        │物及犯罪所得新臺幣│
│    │        │        │將第一級毒品海洛│        │        │伍佰元，均沒收。販│
│    │        │        │因於前揭時地售予│        │        │賣毒品所得新臺幣伍│
│    │        │        │吳政賢          │        │        │佰元，如全部或一部│
├──┴────┴────┴────────┴────┴────┤不能沒收時，以其財│
│證據：                                                        │產抵償之。        │
│1.被告己○○於原審及本院之自白(見原審卷(一)第129-130頁，本院卷第│                  │
│  125頁)                                                      │                  │
│2.證人吳政賢證述：見「警詢（偵A卷P230）、偵訊（偵A卷P251）」  │                  │
│3.98年聲監續字第126號監聽譯文：見偵A卷P240反面                │                  │
├──┬────┬────┬────────┬────┬────┼─────────┤
│編號│販賣時間│販賣地點│   交易方式     │交易標的│販賣對象│      宣告刑      │
│    │        │        │                │、數量及│        │                  │
│    │        │        │                │金額    │        │                  │
├──┼────┼────┼────────┼────┼────┼─────────┤
│7   │98年3月 │臺南縣仁│吳政賢以00000000│海洛因1 │吳政賢  │己○○販賣第一級毒│
│    │19日下午│德鄉德南│39號行動電話撥打│包，新臺│        │品，處有期徒刑拾陸│
│    │7時許   │國小旁之│己○○持用之0961│幣500元 │        │年。扣案如附表六編│
│    │        │7-11前  │192050號行動電話│        │        │號四、九、十所示之│
│    │        │        │聯繫後，由己○○│        │        │物及犯罪所得新臺幣│
│    │        │        │將第一級毒品海洛│        │        │伍佰元，均沒收。販│
│    │        │        │因於前揭時地售予│        │        │賣毒品所得新臺幣伍│
│    │        │        │吳政賢          │        │        │佰元，如全部或一部│
├──┴────┴────┴────────┴────┴────┤不能沒收時，以其財│
│證人：                                                        │產抵償之。        │
│1.被告己○○於原審及本院之自白(見原審卷(一)第129-130頁，本院卷第│                  │
│  125頁)                                                      │                  │
│2.證人吳政賢證述：見「警詢（偵A卷P231）、偵訊（偵A卷P252）」  │                  │
│3.98年南地聲監字第126號監聽譯文：見偵A卷P242                  │                  │
├──┬────┬────┬────────┬────┬────┼─────────┤
│編號│販賣時間│販賣地點│   交易方式     │交易標的│販賣對象│     宣告刑       │
│    │        │        │                │、數量及│        │                  │
│    │        │        │                │金額    │        │                  │
├──┼────┼────┼────────┼────┼────┼─────────┤
│8   │98年2月 │臺南市長│吳承憲以00000000│海洛因1 │吳承憲  │己○○販賣第一級毒│
│    │18日凌晨│榮路與開│65號行動電話撥打│包，新臺│        │品，處有期徒刑拾陸│
│    │4時許   │元路口附│己○○持用之0961│幣2000元│        │年。扣案如附表六編│
│    │        │近      │192050號行動電話│        │        │號四、九、十所示之│
│    │        │        │聯繫後，由己○○│        │        │物及犯罪所得新臺幣│
│    │        │        │將第一級毒品海洛│        │        │貳仟元，均沒收。販│
│    │        │        │因於前揭時地售予│        │        │賣毒品所得新臺幣貳│
│    │        │        │吳承憲          │        │        │仟元，如全部或一部│
├──┴────┴────┴────────┴────┴────┤不能沒收時，以其財│
│證據：                                                        │產抵償之。        │
│1.被告己○○於原審及本院之自白(見原審卷(一)第129-130頁，本院卷第│                  │
│  125頁)                                                      │                  │
│2.證人吳承憲證述：見「警詢（偵A卷P210）、偵訊（偵A卷P464）」  │                  │
│3.98年南地聲監字第60號監聽譯文：見偵A卷P217                   │                  │
├──┬────┬────┬────────┬────┬────┼─────────┤
│編號│販賣時間│販賣地點│   交易方式     │交易標的│販賣對象│     宣告刑       │
│    │        │        │                │、數量及│        │                  │
│    │        │        │                │金額    │        │                  │
├──┼────┼────┼────────┼────┼────┼─────────┤
│9   │98年3月 │臺南市長│吳承憲以00000000│海洛因1 │吳承憲  │己○○販賣第一級毒│
│    │1日晚間8│榮路與開│65號行動電話撥打│包，新臺│        │品，處有期徒刑拾陸│
│    │時許    │元路口附│己○○持用之0961│幣2000元│        │年。扣案如附表六編│
│    │        │近      │192050號行動電話│        │        │號四、九、十所示之│
│    │        │        │聯繫後，由己○○│        │        │物及犯罪所得新臺幣│
│    │        │        │將第一級毒品海洛│        │        │貳仟元，均沒收。販│
│    │        │        │因於前揭時地售予│        │        │賣毒品所得新臺幣貳│
│    │        │        │吳承憲          │        │        │仟元，如全部或一部│
├──┴────┴────┴────────┴────┴────┤不能沒收時，以其財│
│證據：                                                        │產抵償之。        │
│1.被告己○○於原審及本院之自白(見原審卷(一)第129-130頁，本院卷第│                  │
│  125頁)                                                      │                  │
│2.證人吳承憲證述：見「警詢（偵A卷P211）、偵訊（偵A卷P464）」  │                  │
│3.98年聲監續字第60號監聽譯文：見偵A卷P217反面                 │                  │
└───────────────────────────────┴─────────┘
附表二：被告己○○與林福山(已故)共同販賣第一級毒品海洛因
┌──┬────┬────┬────────┬────┬────┬─────────┐
│編號│販賣時間│販賣地點│   交易方式     │交易標的│販賣對象│     宣告刑       │
│    │        │        │                │、數量及│        │                  │
│    │        │        │                │金額    │        │                  │
├──┼────┼────┼────────┼────┼────┼─────────┤
│1   │98年1月 │臺南縣仁│王雅惠於00000000│海洛因1 │王雅惠  │己○○共同販賣第一│
│    │10日下午│德鄉後壁│52號行動電話撥打│包，新  │        │級毒品，處有期徒刑│
│    │9時許   │厝境內某│己○○持用之0961│臺幣1000│        │拾陸年。扣案如附表│
│    │        │處之全家│192050號行動電話│元      │        │六編號四、九、十所│
│    │        │超商前  │聯繫後，再由童盛│        │        │示之物及犯罪所得新│
│    │        │        │傑委由不詳之人將│        │        │臺幣壹仟元均沒收，│
│    │        │        │第一級毒品海洛因│        │        │販賣毒品所得新臺幣│
│    │        │        │於前揭時地售予王│        │        │壹仟元，如全部或一│
│    │        │        │雅惠            │        │        │部不能沒收時，以其│
├──┴────┴────┴────────┴────┴────┤財產抵償之。      │
│證據：                                                        │                  │
│1.被告己○○於原審及本院之自白(見原審卷(一)第129-130頁，本院卷第│                  │
│  125頁)                                                      │                  │
│2.證人王雅惠證述：見「警詢（偵A卷P200）、偵訊（偵A卷P419、469 │                  │
│  ）」                                                        │                  │
│3.98年聲監字第11號監聽譯文：見偵A卷P204                       │                  │
├──┬────┬────┬────────┬────┬────┼─────────┤
│編號│販賣時間│販賣地點│   交易方式     │交易標的│販賣對象│     宣告刑       │
│    │        │        │                │、數量及│        │                  │
│    │        │        │                │金額    │        │                  │
├──┼────┼────┼────────┼────┼────┼─────────┤
│2   │98年1月 │臺南縣仁│王雅惠以00000000│海洛因1 │王雅惠  │己○○共同販賣第一│
│    │16日下午│德鄉後壁│52號行動電話撥打│包，新  │        │級毒品，處有期徒刑│
│    │某時許  │厝境內某│己○○持用之0961│臺幣1000│        │拾陸年。扣案如附表│
│    │        │處之全家│192050號行動電話│元      │        │六編號四、九、十所│
│    │        │超商前  │聯繫後，再由童盛│        │        │示之物及犯罪所得新│
│    │        │        │傑委由不詳之人將│        │        │臺幣壹仟元均沒收，│
│    │        │        │第一級毒品海洛因│        │        │販賣毒品所得新臺幣│
│    │        │        │於前揭時地售予王│        │        │壹仟元，如全部或一│
│    │        │        │雅惠            │        │        │部不能沒收時，以其│
├──┴────┴────┴────────┴────┴────┤財產抵償之。      │
│證據：                                                        │                  │
│1.被告己○○於原審及本院之自白(見原審卷(一)第129-130頁，本院卷第│                  │
│  125頁)                                                      │                  │
│2.證人王雅惠證述：見「警詢（偵A卷P200）、偵訊（偵A卷P419、P469│                  │
│  ）」                                                        │                  │
│3.98年聲監字第11號監聽譯文：見偵A卷P204反面、P205             │                  │
├──┬────┬────┬────────┬────┬────┼─────────┤
│編號│販賣時間│販賣地點│   交易方式     │交易標的│販賣對象│     宣告刑       │
│    │        │        │                │、數量及│        │                  │
│    │        │        │                │金額    │        │                  │
├──┼────┼────┼────────┼────┼────┼─────────┤
│3   │98年2月 │臺南縣永│王雅惠以00000000│海洛因1 │王雅惠  │己○○共同販賣第一│
│    │21日下午│康市崑山│52號行動電話撥打│包，新  │        │級毒品，處有期徒刑│
│    │9時許   │科技大學│己○○持用之0961│臺幣1000│        │拾陸年。扣案如附表│
│    │        │附近「俗│192050號行動電話│元      │        │六編號四、九、十所│
│    │        │俗賣」超│聯繫後，再由童盛│        │        │示之物及犯罪所得新│
│    │        │市前    │傑委由不詳之人將│        │        │臺幣壹仟元均沒收，│
│    │        │        │第一級毒品海洛因│        │        │販賣毒品所得新臺幣│
│    │        │        │於前揭時地售予王│        │        │壹仟元，如全部或一│
│    │        │        │雅惠            │        │        │部不能沒收時，以其│
├──┴────┴────┴────────┴────┴────┤財產抵償之。      │
│證據：                                                        │                  │
│1.被告己○○於原審及本院之自白(見原審卷(一)第129-130頁，本院卷第│                  │
│  125頁)                                                      │                  │
│2.證人王雅惠證述：見「警詢（偵A卷P200）、偵訊（偵A卷P419）」  │                  │
│3.98年聲監續字第60號監聽譯文：見偵A卷P206                     │                  │
├──┬────┬────┬────────┬────┬────┼─────────┤
│編號│販賣時間│販賣地點│   交易方式     │交易標的│販賣對象│     宣告刑       │
│    │        │        │                │、數量及│        │                  │
│    │        │        │                │金額    │        │                  │
├──┼────┼────┼────────┼────┼────┼─────────┤
│4   │98年3月 │臺南縣仁│王雅惠以00000000│海洛因1 │王雅惠  │己○○共同販賣第一│
│    │4日下午6│德鄉後壁│52號行動電話撥打│包，新  │        │級毒品，處有期徒刑│
│    │時許    │厝境內某│己○○持用之0961│臺幣1000│        │拾陸年。扣案如附表│
│    │        │處之全家│192050號行動電話│元      │        │六編號四、九、十所│
│    │        │超商前  │聯繫後，再由童盛│        │        │示之物及犯罪所得新│
│    │        │        │傑委由不詳之人將│        │        │臺幣壹仟元均沒收，│
│    │        │        │第一級毒品海洛因│        │        │販賣毒品所得新臺幣│
│    │        │        │於前揭時地售予王│        │        │壹仟元，如全部或一│
│    │        │        │雅惠            │        │        │部不能沒收時，以其│
├──┴────┴────┴────────┴────┴────┤財產抵償之。      │
│證據                                                          │                  │
│1.被告己○○於原審及本院之自白(見原審卷(一)第129-130頁，本院卷第│                  │
│  125頁)                                                      │                  │
│2.證人王雅惠證述：見「警詢（偵A卷P200）、偵訊（偵A卷P420）」  │                  │
│3.98年聲監續字第60號監聽譯文：偵A卷P206反面                   │                  │
├──┬────┬────┬────────┬────┬────┼─────────┤
│編號│販賣時間│販賣地點│   交易方式     │交易標的│販賣對象│     宣告刑       │
│    │        │        │                │、數量及│        │                  │
│    │        │        │                │金額    │        │                  │
├──┼────┼────┼────────┼────┼────┼─────────┤
│5   │98年3月 │臺南市崇│丁○○以00000000│海洛因1 │丁○○  │己○○共同販賣第一│
│    │30日晚間│善路與中│73號行動電話聯絡│包，新  │        │級毒品，處有期徒刑│
│    │8時許   │華東路口│己○○持用之0983│臺幣500 │        │拾陸年。扣案如附表│
│    │        │附近之「│299915號行動電話│元      │        │六編號三、九、十所│
│    │        │隆美窗簾│聯繫後，由己○○│        │        │示之物及犯罪所得新│
│    │        │」前    │將第一級毒品海洛│        │        │臺幣伍佰元均沒收，│
│    │        │        │因交與戊○○，再│        │        │販賣毒品所得新臺幣│
│    │        │        │由戊○○於前揭時│        │        │伍佰元，如全部或一│
│    │        │        │地售予丁○○    │        │        │部不能沒收時，以其│
├──┴────┴────┴────────┴────┴────┤財產抵償之。      │
│證據                                                          │                  │
│1.被告己○○於原審及本院之自白(見原審卷(一)第129-130頁，本院卷第│                  │
│  125頁)                                                      │                  │
│2.證人即承辦員警候俞安於審理中之證述                          │                  │
│3.證人丁○○證述：見「警詢（偵A卷P34）、偵訊（偵A卷P384、P385 │                  │
│  ）」                                                        │                  │
│4.98南地聲監字第90號監聽譯文：偵A卷P37                        │                  │
└───────────────────────────────┴─────────┘
附表三：被告己○○與被告戊○○共同販賣第一級毒品海洛因
┌──┬────┬────┬────────┬────┬────┬─────────┐
│編號│販賣時間│販賣地點│   交易方式     │交易標的│販賣對象│     宣告刑       │
│    │        │        │                │、數量及│        │                  │
│    │        │        │                │金額    │        │                  │
├──┼────┼────┼────────┼────┼────┼─────────┤
│1   │98年3月 │臺南縣永│壬○○以00000000│海洛因1 │壬○○  │己○○共同販賣第一│
│    │30日某時│康市永康│37號行動電話撥打│包，新臺│        │級毒品，處有期徒刑│
│    │許      │榮民醫院│己○○交予戊○○│幣500元 │        │拾陸年。扣案如附表│
│    │        │前之7-11│持用之0000000000│        │        │六編號七、九、十所│
│    │        │超商前  │號行動電話聯繫後│        │        │示之物均沒收；販賣│
│    │        │        │，由己○○將第一│        │        │毒品所得新臺幣伍佰│
│    │        │        │級毒品海洛因交由│        │        │元與戊○○連帶沒收│
│    │        │        │戊○○在前揭時地│        │        │，如全部或一部不能│
│    │        │        │將海洛因售予簡志│        │        │沒收時，以其與陳俊│
│    │        │        │昌              │        │        │豪之財產連帶抵償之│
├──┴────┴────┴────────┴────┴────┤。                │
│證據：                                                        │戊○○共同販賣第一│
│1.被告己○○於原審之自白(見原審卷(一)第129頁)                   │級毒品，累犯，處有│
│2.被告戊○○於偵查、原審及本院自白(見偵A卷P477，原審卷(一)第95頁│期徒刑柒年拾月。扣│
│  反面至第96頁，本院卷第125頁反面）                           │案如附表六編號七、│
│3.證人壬○○證述：見「警詢（偵A卷P167）、偵訊（偵A卷P172、P174│九、十所示之物均沒│
│  ）                                                          │收；販賣毒品所得新│
│4.行動電話0000000000與0000000000號之雙向通聯紀錄：見偵A卷P325 │臺幣伍佰元與己○○│
│                                                              │連帶沒收，如全部或│
│                                                              │一部不能沒收時，以│
│                                                              │其與己○○之財產連│
│                                                              │帶抵償之。        │
├──┬────┬────┬────────┬────┬────┼─────────┤
│編號│販賣時間│販賣地點│   交易方式     │交易標的│販賣對象│     宣告刑       │
│    │        │        │                │、數量及│        │                  │
│    │        │        │                │金額    │        │                  │
├──┼────┼────┼────────┼────┼────┼─────────┤
│2   │98年3月 │臺南縣仁│吳政賢以00000000│海洛因1 │吳政賢  │己○○共同販賣第一│
│    │14日上午│德鄉德南│39號行動電話撥打│包，新臺│        │級毒品，處有期徒刑│
│    │10時30分│國小旁之│己○○持用之0961│幣500元 │        │拾陸年。扣案如附表│
│    │許      │7-11前  │192050號行動電話│        │        │六編號四、九、十所│
│    │        │        │聯繫後，由己○○│        │        │示之物均沒收；販賣│
│    │        │        │將第一級毒品海洛│        │        │毒品所得新臺幣伍佰│
│    │        │        │因交與戊○○，由│        │        │元與戊○○連帶沒收│
│    │        │        │戊○○於前揭時地│        │        │，如全部或一部不能│
│    │        │        │售予吳政賢      │        │        │沒收時，以其與陳俊│
├──┴────┴────┴────────┴────┴────┤豪之財產連帶抵償之│
│證據：                                                        │。                │
│1.被告己○○於原審之自白(見原審卷(一)第129頁)                   │戊○○共同販賣第一│
│2.被告戊○○於偵查、原審及本院自白(見偵A卷P477、P479，原審卷(一)│級毒品，累犯，處有│
│  第95頁反面至第96頁，本院卷第125頁反面）                     │期徒刑柒年拾月。扣│
│3.證人吳政賢證述：見「警詢（偵A卷P230）、偵訊（偵A卷P252）」  │案如附表六編號四、│
│4.98南地聲監字第126號監聽譯文：見偵A卷P241                    │九、十所示之物均沒│
│                                                              │收；販賣毒品所得新│
│                                                              │臺幣伍佰元與己○○│
│                                                              │連帶沒收，如全部或│
│                                                              │一部不能沒收時，以│
│                                                              │其與己○○之財產連│
│                                                              │帶抵償之。        │
├──┬────┬────┬────────┬────┬────┼─────────┤
│編號│販賣時間│販賣地點│   交易方式     │交易標的│販賣對象│     宣告刑       │
│    │        │        │                │、數量及│        │                  │
│    │        │        │                │金額    │        │                  │
├──┼────┼────┼────────┼────┼────┼─────────┤
│3   │98年3月 │臺南縣仁│吳政賢以00000000│海洛因1 │吳政賢  │己○○共同販賣第一│
│    │18日下午│德鄉德南│39號行動電話撥打│包，新臺│        │級毒品，處有期徒刑│
│    │5時許   │國小旁之│己○○持用之0961│幣500元 │        │拾陸年。扣案如附表│
│    │        │7-11前  │192050號行動電話│        │        │六編號四、九、十所│
│    │        │        │聯繫後，由己○○│        │        │示之物均沒收；販賣│
│    │        │        │將第一級毒品海洛│        │        │毒品所得新臺幣伍佰│
│    │        │        │因交與戊○○，由│        │        │元與戊○○連帶沒收│
│    │        │        │戊○○於前揭時地│        │        │，如全部或一部不能│
│    │        │        │售予吳政賢      │        │        │沒收時，以其與陳俊│
├──┴────┴────┴────────┴────┴────┤豪之財產連帶抵償之│
│證據：                                                        │。                │
│1.被告己○○於原審之自白(見原審卷(一)第129頁)                   │戊○○共同販賣第一│
│2.被告戊○○於偵查、原審及本院自白(見偵A卷P477、P479，原審卷(一)│級毒品，累犯，處有│
│  第95頁反面至第96頁，本院卷第125頁反面）                     │期徒刑柒年拾月。扣│
│3.證人吳政賢證述：見「警詢（偵A卷P231）、偵訊（偵A卷252）」   │案如附表六編號四、│
│4.98年南地聲監字第126號監聽譯文：偵A卷P241反面、P242          │九、十所示之物均沒│
│                                                              │收；販賣毒品所得新│
│                                                              │臺幣伍佰元與己○○│
│                                                              │連帶沒收，如全部或│
│                                                              │一部不能沒收時，以│
│                                                              │其與己○○之財產連│
│                                                              │帶抵償之。        │
├──┬────┬────┬────────┬────┬────┼─────────┤
│編號│販賣時間│販賣地點│   交易方式     │交易標的│販賣對象│      宣告刑      │
│    │        │        │                │、數量及│        │                  │
│    │        │        │                │金額    │        │                  │
├──┼────┼────┼────────┼────┼────┼─────────┤
│4   │98年3月 │臺南市長│吳承憲以00000000│海洛因1 │吳承憲  │己○○共同販賣第一│
│    │24日下午│榮路與開│65號行動電話撥打│包，新臺│        │級毒品，處有期徒刑│
│    │4時許   │元路口附│戊○○持用之0917│幣1000元│        │拾陸年。扣案如附表│
│    │        │近      │094808號行動電話│        │        │六編號六、九、十所│
│    │        │        │聯繫後，由己○○│        │        │示之物均沒收；販賣│
│    │        │        │將第一級毒品海洛│        │        │毒品所得新臺幣壹仟│
│    │        │        │因交與戊○○，由│        │        │元與戊○○連帶沒收│
│    │        │        │戊○○於前揭時地│        │        │，如全部或一部不能│
│    │        │        │售予吳承憲      │        │        │沒收時，以其與陳俊│
├──┴────┴────┴────────┴────┴────┤豪之財產連帶抵償之│
│證據：                                                        │。                │
│1.被告己○○於原審之自白(見原審卷(一)第129頁)                   │戊○○共同販賣第一│
│2.被告戊○○於偵查、原審及本院自白(見偵A卷P478、P480，原審卷(一)│級毒品，累犯，處有│
│  第95頁反面至第96頁，本院卷第125頁反面）                     │期徒刑柒年拾月。扣│
│3.證人吳承憲證述：見「（警詢（偵A卷P212）、偵訊（偵A卷P464）」│案如附表六編號六、│
│4.98年南地聲監字第126號監聽譯文：見偵A卷P217反面              │九、十所示之物均沒│
│                                                              │收；販賣毒品所得新│
│                                                              │臺幣壹仟元與己○○│
│                                                              │連帶沒收，如全部或│
│                                                              │一部不能沒收時，以│
│                                                              │其與己○○之財產連│
│                                                              │帶抵償之。        │
├──┬────┬────┬────────┬────┬────┼─────────┤
│編號│販賣時間│販賣地點│   交易方式     │交易標的│販賣對象│     宣告刑       │
│    │        │        │                │、數量及│        │                  │
│    │        │        │                │金額    │        │                  │
├──┼────┼────┼────────┼────┼────┼─────────┤
│5   │98年3月 │臺南市長│吳承憲以00000000│海洛因1 │吳承憲  │己○○共同販賣第一│
│    │28日中午│榮路與開│65號行動電話撥打│包，新臺│        │級毒品，處有期徒刑│
│    │12時10分│元路口附│戊○○持用之0922│幣1000元│        │拾陸年。扣案如附表│
│    │許      │近      │715440號行動電話│        │        │六編號五、九、十所│
│    │        │        │聯繫後，經戊○○│        │        │示之物均沒收；販賣│
│    │        │        │與己○○聯繫，由│        │        │毒品所得新臺幣壹仟│
│    │        │        │己○○將第一級毒│        │        │元，與戊○○連帶沒│
│    │        │        │品海洛因交與陳俊│        │        │收，如全部或一部不│
│    │        │        │豪，由戊○○於前│        │        │能沒收時，以其與陳│
│    │        │        │揭時地售予吳承憲│        │        │俊豪之財產連帶抵償│
├──┴────┴────┴────────┴────┴────┤之。              │
│證據                                                          │                  │
│1.被告己○○於於原審之自白(見原審卷(一)第129頁)                 │戊○○共同販賣第一│
│2.被告戊○○於偵查、原審及本院自白(見偵A卷P478、P479，原審卷  │級毒品，累犯，處有│
│  (一)第95頁反面至第96頁，本院卷第125頁反面）                   │期徒刑柒年拾月。扣│
│3.證人吳承憲證述：見警詢（偵A卷P210）、偵訊（偵A卷P466）      │案如附表六編號五、│
│4.行動電話0000000000、0000000000號雙向通聯紀錄：(偵A卷P339)   │九、十所示之物均沒│
│                                                              │收；販賣毒品所得新│
│                                                              │臺幣壹仟元與己○○│
│                                                              │連帶沒收，如全部或│
│                                                              │一部不能沒收時，以│
│                                                              │其與己○○之財產連│
│                                                              │帶抵償之。        │
├──┬────┬────┬────────┬────┬────┼─────────┤
│編號│販賣時間│販賣地點│   交易方式     │交易標的│販賣對象│     宣告刑       │
│    │        │        │                │、數量及│        │                  │
│    │        │        │                │金額    │        │                  │
├──┼────┼────┼────────┼────┼────┼─────────┤
│6   │98年3月 │臺南縣仁│辛○○以00000000│海洛因1 │辛○○  │己○○共同販賣第一│
│    │底某日  │德鄉太乙│29號行動電話撥打│包，新臺│        │級毒品，處有期徒刑│
│    │        │工業區旁│己○○持用098329│幣500元 │        │拾陸年。扣案如附表│
│    │        │之廢棄加│9915號及戊○○所│        │        │六編號三、六、九、│
│    │        │油站    │持用0000000000號│        │        │十所示之物均沒收；│
│    │        │        │行動電話，約定購│        │        │販賣毒品所得新臺幣│
│    │        │        │買第一級毒品海洛│        │        │伍佰元與戊○○連帶│
│    │        │        │因後，由戊○○即│        │        │沒收，如全部或一部│
│    │        │        │持己○○交付共同│        │        │不能沒收時，以其與│
│    │        │        │販賣之毒品海洛因│        │        │戊○○之財產連帶抵│
│    │        │        │依約前往上開時、│        │        │償之。            │
│    │        │        │地，販售予辛○○│        │        │                  │
│    │        │        │。              │        │        │戊○○共同販賣第一│
│    │        │        │                │        │        │級毒品，累犯，處有│
├──┴────┴────┴────────┴────┴────┤期徒刑柒年拾月。扣│
│證據                                                          │案如附表六編號三、│
│1.被告己○○於原審之自白(見原審卷(一)第129頁)                   │六、九、十所示之物│
│2.被告戊○○於偵查、原審及本院自白(見偵A卷P478、P480，原審卷(一)│均沒收；販賣毒品所│
│  第95頁反面至第96頁，本院卷第125頁反面）                     │得新臺幣伍佰元與童│
│3.證人辛○○證述：見「警詢（偵A卷P192）、偵訊（偵A卷P389、P390│盛傑連帶沒收，如全│
│  ）」                                                        │部或一部不能沒收時│
│                                                              │，以其與己○○之財│
│                                                              │產連帶抵償之。    │
├──┬────┬────┬────────┬────┬────┼─────────┤
│編號│販賣時間│販賣地點│   交易方式     │交易標的│販賣對象│     宣告刑       │
│    │        │        │                │、數量及│        │                  │
│    │        │        │                │金額    │        │                  │
├──┼────┼────┼────────┼────┼────┼─────────┤
│7   │98年3、4│臺南縣仁│辛○○以00000000│海洛因1 │辛○○  │己○○共同販賣第一│
│    │月間某日│德鄉太子│29號行動電話撥打│包，新臺│        │級毒品，處有期徒刑│
│    │        │路長興國│己○○持用098329│幣500元 │        │拾陸年。扣案如附表│
│    │        │小後方  │9915號及戊○○所│        │        │六編號三、六、九、│
│    │        │        │持用0000000000號│        │        │十所示之物沒收；販│
│    │        │        │行動電話，約定購│        │        │賣毒品所得新臺幣伍│
│    │        │        │買第一級毒品海洛│        │        │佰元與戊○○連帶沒│
│    │        │        │因後，由戊○○即│        │        │收，如全部或一部不│
│    │        │        │持己○○交付共同│        │        │能沒收時，以其與陳│
│    │        │        │販賣之毒品海洛因│        │        │俊豪之財產連帶抵償│
│    │        │        │依約前往上開時、│        │        │之。              │
│    │        │        │地，販售予辛○○│        │        │                  │
├──┴────┴────┴────────┴────┴────┤戊○○共同販賣第一│
│證據                                                          │級毒品，累犯，處有│
│1.被告己○○於原審之自白(見原審卷(一)第129頁)                   │期徒刑柒年拾月。扣│
│2.被告戊○○於偵查、原審及本院自白(見偵A卷P478、P480，原審卷(一)│案如附表六編號三、│
│  第95頁反面至第96頁，本院卷第125頁反面）                     │六、九、十均沒收；│
│3.證人辛○○證述：見警詢（偵A卷P192）、偵訊（偵A卷P389、P390）│販賣毒品所得新臺幣│
│                                                              │伍佰元與己○○連帶│
│                                                              │沒收，如全部或一部│
│                                                              │不能沒收時，以其與│
│                                                              │己○○之財產連帶抵│
│                                                              │償之。            │
├──┬────┬────┬────────┬────┬────┼─────────┤
│編號│販賣時間│販賣地點│   交易方式     │交易標的│販賣對象│      宣告刑      │
│    │        │        │                │、數量及│        │                  │
│    │        │        │                │金額    │        │                  │
├──┼────┼────┼────────┼────┼────┼─────────┤
│8   │98年3月7│臺南縣仁│廖星竣以00000000│海洛因1 │廖星竣  │己○○共同販賣第一│
│    │日下午7 │德鄉仁德│03號行動電話與童│包，新臺│        │級毒品，處有期徒刑│
│    │時許    │國小前  │盛傑持用之096119│幣500元 │        │拾陸年。扣案如附表│
│    │        │        │2050號行動電話聯│        │        │六編號三、四、六、│
│    │        │        │繫後，由己○○以│        │        │九、十所示之物均沒│
│    │        │        │0000000000號行動│        │        │收；販賣毒品所得新│
│    │        │        │電話聯絡戊○○持│        │        │臺幣伍佰元與戊○○│
│    │        │        │用之00000000000 │        │        │連帶沒收，如全部或│
│    │        │        │號行動電話並告以│        │        │一部不能沒收時，以│
│    │        │        │交付予廖星竣第一│        │        │其與戊○○之財產連│
│    │        │        │級毒品海洛因之數│        │        │帶抵償之。        │
│    │        │        │量及地點，再由與│        │        │                  │
│    │        │        │戊○○於前揭時地│        │        │戊○○共同販賣第一│
│    │        │        │售予廖星竣。    │        │        │級毒品，累犯，處有│
├──┴────┴────┴────────┴────┴────┤期徒刑柒年拾月。扣│
│證據：                                                        │案如附表六編號三、│
│1.被告己○○於原審之自白(見原審卷(一)第129頁)                   │四、六、九、十所示│
│2.被告戊○○於警偵、原審及本院自白(見偵A卷P19反面、P149，原審 │之物均沒收；販賣毒│
│  卷(一)第95頁反面至第96頁，本院卷第125頁反面）                 │品所得新臺幣伍佰元│
│3.證人廖星竣證述：見「警詢（偵A卷P42）、偵訊（偵A卷P379）」   │與己○○連帶沒收，│
│4.98年南地聲監字第126號監聽譯文：見偵A卷P47反面、P48          │如全部或一部不能沒│
│                                                              │收時，以其與己○○│
│                                                              │之財產連帶抵償之。│
├──┬────┬────┬────────┬────┬────┼─────────┤
│編號│販賣時間│販賣地點│   交易方式     │交易標的│販賣對象│     宣告刑       │
│    │        │        │                │、數量及│        │                  │
│    │        │        │                │金額    │        │                  │
├──┼────┼────┼────────┼────┼────┼─────────┤
│9   │98年4月1│臺南縣仁│廖星竣以00000000│海洛因1 │廖星竣  │己○○共同販賣第一│
│    │日上午7 │德鄉儷晶│03號行動電話撥打│包，新臺│        │級毒品，處有期徒刑│
│    │時許    │汽車旅館│戊○○持用之0927│幣500元 │        │拾陸年。扣案如附表│
│    │        │旁      │014918號行動電話│        │        │六編號七、九、十所│
│    │        │        │聯繫後，由己○○│        │        │示之物均沒收；販賣│
│    │        │        │將第一級毒品海洛│        │        │毒品所得新臺幣伍佰│
│    │        │        │因交與戊○○，由│        │        │元與戊○○連帶沒收│
│    │        │        │戊○○於前揭時地│        │        │，如全部或一部不能│
│    │        │        │售予廖星竣。    │        │        │沒收時，以其與陳俊│
├──┴────┴────┴────────┴────┴────┤豪之財產連帶抵償之│
│證據                                                          │。                │
│1.被告己○○於原審之自白(見原審卷(一)第129頁)                   │                  │
│2.被告戊○○於警偵、原審及本院自白(見偵A卷P19反面、P149，原審 │戊○○共同販賣第一│
│  卷(一)第95頁反面至第96頁，本院卷第125頁反面）                 │級毒品，累犯，處有│
│3.證人廖星竣證述：見「警詢（偵A卷P42）、偵訊（偵A卷P380）」   │期徒刑柒年拾月。扣│
│                                                              │案如附表六編號七、│
│                                                              │九、十所示之物均沒│
│                                                              │收；販賣毒品所得新│
│                                                              │臺幣伍佰元與己○○│
│                                                              │連帶沒收，如全部或│
│                                                              │一部不能沒收時，以│
│                                                              │其與己○○之財產連│
│                                                              │帶抵償之。        │
├──┬────┬────┬────────┬────┬────┼─────────┤
│編號│販賣時間│販賣地點│   交易方式     │交易標的│販賣對象│     宣告刑       │
│    │        │        │                │、數量及│        │                  │
│    │        │        │                │金額    │        │                  │
├──┼────┼────┼────────┼────┼────┼─────────┤
│10  │98年4月2│臺南縣仁│廖星竣以00000000│海洛因1 │廖星竣  │己○○共同販賣第一│
│    │日上午7 │德交流道│03號行動電話撥打│包，新臺│        │級毒品，處有期徒刑│
│    │時許    │附近之麥│戊○○持用之0927│幣500元 │        │拾陸年。扣案如附表│
│    │        │當勞    │014918號行動電話│        │        │六編號七、九、十所│
│    │        │        │聯繫後，由己○○│        │        │示之物均沒收；販賣│
│    │        │        │將第一級毒品海洛│        │        │毒品所得新臺幣伍佰│
│    │        │        │的交與戊○○，由│        │        │元與戊○○連帶沒收│
│    │        │        │戊○○於前揭時地│        │        │，如全部或一部不能│
│    │        │        │售予廖星竣      │        │        │沒收時，以其與陳俊│
├──┴────┴────┴────────┴────┴────┤豪之財產連帶抵償之│
│證據                                                          │。                │
│1.被告己○○於原審之自白(見原審卷(一)第129頁)                   │                  │
│2.被告戊○○於偵查、原審及本院自白(見偵A卷P149，原審卷(一)第95頁│戊○○共同販賣第一│
│  反面至第96頁，本院卷第125頁反面）                           │級毒品，累犯，處有│
│3.證人廖星竣證述：見「警詢（偵A卷P42）、偵訊（偵A卷P380）」   │期徒刑柒年拾月。扣│
│                                                              │案如附表六編號七、│
│                                                              │九、十所示之物均沒│
│                                                              │收；販賣毒品所得新│
│                                                              │臺幣伍佰元與己○○│
│                                                              │連帶沒收，如全部或│
│                                                              │一部不能沒收時，以│
│                                                              │其與己○○之財產連│
│                                                              │帶抵償之。        │
├──┬────┬────┬────────┬────┬────┼─────────┤
│編號│販賣時間│販賣地點│   交易方式     │交易標的│販賣對象│     宣告刑       │
│    │        │        │                │、數量及│        │                  │
│    │        │        │                │金額    │        │                  │
├──┼────┼────┼────────┼────┼────┼─────────┤
│11  │98年4月2│臺南縣仁│蓋樹群以公共電話│海洛因1 │蓋樹群  │己○○共同販賣第一│
│    │日下午1 │德鄉太子│及不詳友人持用之│包，新臺│        │級毒品，處有期徒刑│
│    │時20分許│路與永大│0000000000號行動│幣850元 │        │拾陸年。扣案如附表│
│    │        │路口    │電話聯絡戊○○持│        │        │六編號一、二之海洛│
│    │        │        │用之0000000000、│        │        │因計參拾陸包均沒收│
│    │        │        │0000000000號行動│        │        │銷燬之；扣案如附表│
│    │        │        │電話聯繫後，經陳│        │        │六編號六、七、九、│
│    │        │        │俊豪與己○○聯繫│        │        │十所示之物均沒收；│
│    │        │        │，由己○○將第一│        │        │販賣毒品所得新臺幣│
│    │        │        │級毒品海洛因交與│        │        │捌佰伍拾元與戊○○│
│    │        │        │陳傑豪，再由陳俊│        │        │連帶沒收，如全部或│
│    │        │        │豪於前揭時地售予│        │        │一部不能沒收時，以│
│    │        │        │蓋樹群。        │        │        │其與戊○○之財產連│
├──┴────┴────┴────────┴────┴────┤帶抵償之。        │
│證據                                                          │                  │
│1.被告己○○於原審之自白(見原審卷(一)第129頁)                   │戊○○共同販賣第一│
│2.被告戊○○於偵查、原審及本院自白(見偵A卷P148，原審卷(一)第95頁│級毒品，累犯，處有│
│  反面至第96頁，本院卷第125頁反面）                           │期徒刑柒年拾月。扣│
│3.證人蓋樹群證述：見偵訊（偵A卷P140、P142、P143）             │案如附表六編號一、│
│4.98年聲監續字第126號監聽譯文：見偵A卷P32                     │二之海洛因計參拾陸│
│                                                              │包均沒收銷燬之；扣│
│                                                              │案如附表六編號六、│
│                                                              │七、九、十所示之物│
│                                                              │均沒收；販賣毒品所│
│                                                              │得新臺幣捌佰伍拾元│
│                                                              │與己○○連帶沒收，│
│                                                              │如全部或一部不能沒│
│                                                              │收時，以其與己○○│
│                                                              │之財產連帶抵償之。│
├──┬────┬────┬────────┬────┬────┼─────────┤
│12  │98年3月 │臺南市崇│丁○○以00000000│海洛因1 │丁○○  │己○○共同販賣第一│
│    │31日晚間│善路與中│73號行動電話聯絡│包，新  │        │級毒品，處有期徒刑│
│    │8時許   │華東路口│己○○持用之0983│臺幣500 │        │拾陸年。扣案如附表│
│    │        │附近之「│299915號行動電話│元      │        │六編號三、九、十所│
│    │        │隆美窗簾│聯繫後，由己○○│        │        │示之物均沒收；販賣│
│    │        │」前    │將第一級毒品海洛│        │        │毒品所得新臺幣伍佰│
│    │        │        │因交與戊○○，再│        │        │元與戊○○連帶沒收│
│    │        │        │由戊○○於前揭時│        │        │，如全部或一部不能│
│    │        │        │地售予丁○○    │        │        │沒收時，以其與陳俊│
├──┴────┴────┴────────┴────┴────┤豪之財產連帶抵償之│
│證據                                                          │。                │
│1.被告己○○於原審之自白(見原審卷(一)第129頁)                   │                  │
│2.被告戊○○於本院之自白(見本院卷第303頁)                     │戊○○共同販賣第一│
│3.證人即承辦員警候俞安於審理中之證述(見原審卷(二)第404-411頁)   │級毒品，累犯，處有│
│4.證人丁○○證述：見「警詢（偵A卷P34）、偵訊（偵A卷P384、P385 │期徒刑柒年拾月。扣│
│）」                                                          │案如附表六編號三、│
│5.98年南地聲監字第90號監聽譯文(見偵A卷第38頁)。               │九、十所示之物均沒│
│                                                              │收；販賣毒品所得新│
│                                                              │臺幣伍佰元與己○○│
│                                                              │連帶沒收，如全部或│
│                                                              │一部不能沒收時，以│
│                                                              │其與己○○之財產連│
│                                                              │帶抵償之。        │
└───────────────────────────────┴─────────┘
附表四：被告己○○與被告乙○○共同販售第一級毒品海洛因
┌──┬────┬────┬────────┬────┬─────┬─────────┐
│編號│販賣時間│販賣地點│   交易方式     │交易標的│販賣對象  │     宣告刑       │
│    │        │        │                │、數量及│          │                  │
│    │        │        │                │金額    │          │                  │
├──┼────┼────┼────────┼────┼─────┼─────────┤
│1   │98年3月 │臺南縣永│壬○○以00000000│海洛因1 │壬○○    │己○○共同販賣第一│
│    │間      │康市境內│37號行動電話聯繫│包，新  │          │級毒品，處有期徒刑│
│    │        │某處之  │乙○○後，經高鴻│臺幣500 │          │拾陸年。扣案如附表│
│    │        │7-11超商│銘與己○○聯絡，│元      │          │六編號八、九、十所│
│    │        │        │由己○○將第一級│        │          │示之物均沒收；販賣│
│    │        │        │毒品海洛因交與高│        │          │毒品所得新臺幣伍佰│
│    │        │        │鴻銘，乙○○於前│        │          │元與乙○○連帶沒收│
│    │        │        │揭時地將海洛因1 │        │          │，如全部或一部不能│
│    │        │        │包售予壬○○。  │        │          │沒收時，以其與高鴻│
├──┴────┴────┴────────┴────┴─────┤銘之財產連帶抵償之│
│證據：                                                          │。                │
│1.被告己○○於原審之自白(見原審卷(一)第129頁)                     │                  │
│2.被告乙○○於警偵、原審、本院之自白(見偵A卷P280反面、P408，原審│乙○○共同販賣第一│
│  卷(一)第86頁，本院卷第125頁)                                    │級毒品，累犯，處有│
│3.證人壬○○證述：見「警詢（偵A卷P166、167）、偵訊（偵A卷P172、 │期徒刑柒年拾月。扣│
│  173）」                                                       │案如附表六編號八、│
│4.行動電話0000000000與0000000000號雙向通聯紀錄：偵A卷P327至P328 │九、十所示之物均沒│
│                                                                │收；販賣毒品所得新│
│                                                                │臺幣伍佰元與己○○│
│                                                                │連帶沒收，如全部或│
│                                                                │一部不能沒收時，以│
│                                                                │其與己○○之財產連│
│                                                                │帶抵償之。        │
├──┬────┬────┬────────┬────┬─────┼─────────┤
│編號│販賣時間│販賣地點│   交易方式     │交易標的│販賣對象  │     宣告刑       │
│    │        │        │                │、數量及│          │                  │
│    │        │        │                │金額    │          │                  │
├──┼────┼────┼────────┼────┼─────┼─────────┤
│2   │98年3月 │台南市東│蓋樹群以0000000 │海洛因1 │蓋樹群    │己○○共同販賣第一│
│    │20日晚間│門路1段 │號市內電話撥打高│包，新臺│          │級毒品，處有期徒刑│
│    │6時許   │新樓醫院│鴻銘持用之091784│幣500元 │          │拾陸年。扣案如附表│
│    │        │鐵路旁  │1550號行動電話聯│        │          │六編號八、九、十所│
│    │        │        │繫後，由己○○將│        │          │示之物均沒收；販賣│
│    │        │        │第一級毒品海洛因│        │          │毒品所得新臺幣伍佰│
│    │        │        │交給乙○○，由高│        │          │元與乙○○連帶沒收│
│    │        │        │鴻銘於前揭時地售│        │          │，如全部或一部不能│
│    │        │        │予蓋樹群        │        │          │沒收時，以其與高鴻│
├──┴────┴────┴────────┴────┴─────┤銘之財產連帶抵償之│
│證據                                                            │。                │
│1.被告己○○於原審之自白(見原審卷(一)第129頁)                     │                  │
│2.被告乙○○於警偵、原審、本院之自白(見偵A卷P278、P280、P406、  │乙○○共同販賣第一│
│  P408，原審卷(一)第86頁，本院卷第125頁)                          │級毒品，累犯，處有│
│3.證人蓋樹群證述：見「警詢（偵A卷P25反面）、偵訊（偵A卷P142）   │期徒刑柒年拾月。扣│
│  」                                                            │案如附表六編號八、│
│4.98年聲監續字第126號監聽譯文：見偵A卷P29。                     │九、十所示之物均沒│
│                                                                │收；販賣毒品所得新│
│                                                                │臺幣伍佰元與己○○│
│                                                                │連帶沒收，如全部或│
│                                                                │一部不能沒收時，以│
│                                                                │其與己○○之財產連│
│                                                                │帶抵償之。        │
├──┬────┬────┬────────┬────┬─────┼─────────┤
│編號│販賣時間│販賣地點│   交易方式     │交易標的│販賣對象  │     宣告刑       │
│    │        │        │                │、數量及│          │                  │
│    │        │        │                │金額    │          │                  │
├──┼────┼────┼────────┼────┼─────┼─────────┤
│3   │98年3月 │台南市前│蓋樹群以0000000 │海洛因1 │蓋樹群    │己○○共同販賣第一│
│    │21日下午│鋒新後火│號市內電話撥打高│包，新臺│          │級毒品，處有期徒刑│
│    │5時許   │車站前  │鴻銘持用之091784│幣200元 │          │拾陸年。扣案如附表│
│    │        │        │1550號行動電話聯│        │          │六編號八、九、十所│
│    │        │        │繫後，由己○○將│        │          │示之物均沒收；販賣│
│    │        │        │第一級毒品海洛因│        │          │毒品所得新臺幣貳佰│
│    │        │        │交給乙○○，由高│        │          │元與乙○○連帶沒收│
│    │        │        │鴻銘於前揭時地售│        │          │，如全部或一部不能│
│    │        │        │予蓋樹群。      │        │          │沒收時，以其與高鴻│
├──┴────┴────┴────────┴────┴─────┤銘之財產連帶抵償之│
│證據                                                            │。                │
│1.被告己○○於原審之自白(見原審卷(一)第129頁)                     │                  │
│2.被告乙○○於警偵、原審、本院之自白(見偵A卷P279、P286、P407-408│乙○○共同販賣第一│
│  ，原審卷(一)第86頁，本院卷第125頁)                              │級毒品，累犯，處有│
│3.證人蓋樹群證述：見「警詢（偵A卷P26）、偵訊（偵A卷P143）」     │期徒刑柒年拾月。扣│
│4.98年聲監續字第126號監聽譯文：見偵A卷P31                       │案如附表六編號八、│
│                                                                │九、十所示之物均沒│
│                                                                │收；販賣毒品所得新│
│                                                                │臺幣貳佰元與己○○│
│                                                                │連帶沒收，如全部或│
│                                                                │一部不能沒收時，以│
│                                                                │其與己○○之財產連│
│                                                                │帶抵償之。        │
├──┬────┬────┬────────┬────┬─────┼─────────┤
│編號│販賣時間│販賣地點│   交易方式     │交易標的│販賣對象  │     宣告刑       │
│    │        │        │                │、數量及│          │                  │
│    │        │        │                │金額    │          │                  │
├──┼────┼────┼────────┼────┼─────┼─────────┤
│4   │98年3月 │台南市東│蓋樹群以公共電話│海洛因1 │蓋樹群    │己○○共同販賣第一│
│    │24日晚間│門路1段 │撥打乙○○持用之│包，新臺│          │級毒品，處有期徒刑│
│    │8時許   │新樓醫院│0000000000號行動│幣500元 │          │拾陸年。扣案如附表│
│    │        │鐵路旁  │電話聯繫後，經高│        │          │六編號八、九、十所│
│    │        │        │鴻銘與己○○聯繫│        │          │示之物均沒收；販賣│
│    │        │        │，由己○○將第一│        │          │毒品所得新臺幣伍佰│
│    │        │        │級毒品海洛因交與│        │          │元與乙○○連帶沒收│
│    │        │        │乙○○，再由高鴻│        │          │，如全部或一部不能│
│    │        │        │銘於前揭時地售予│        │          │沒收時，以其與高鴻│
│    │        │        │蓋樹群。        │        │          │銘之財產連帶抵償之│
├──┴────┴────┴────────┴────┴─────┤。                │
│證據                                                            │                  │
│1.被告己○○於原審之自白(見原審卷(一)第129頁)                     │乙○○共同販賣第一│
│2.被告乙○○於警偵、原審、本院之自白(見偵A卷P279-280、P407-408，│級毒品，累犯，處有│
│  原審卷(一)第86頁，本院卷第125頁)                                │期徒刑柒年拾月。扣│
│3.證人蓋樹群證述：見「警詢（偵A卷P26）、偵訊（偵A卷P143）」     │案如附表六編號八、│
│4.98年聲監續字第126號監聽譯文：偵A卷P31                         │九、十所示之物均沒│
│                                                                │收；販賣毒品所得新│
│                                                                │臺幣伍佰元與己○○│
│                                                                │連帶沒收，如全部或│
│                                                                │一部不能沒收時，以│
│                                                                │其與己○○之財產連│
│                                                                │帶抵償之。        │
├──┬────┬────┬────────┬────┬─────┼─────────┤
│編號│販賣時間│販賣地點│   交易方式     │交易標的│販賣對象  │     宣告刑       │
│    │        │        │                │、數量及│          │                  │
│    │        │        │                │金額    │          │                  │
├──┼────┼────┼────────┼────┼─────┼─────────┤
│5   │98年3月 │臺南市裕│林昭隆以00000000│海洛因1 │林昭隆    │己○○共同販賣第一│
│    │21日下午│農路花嫁│52號行動電話聯絡│包，新臺│          │級毒品，處有期徒刑│
│    │1時許   │汽車旅館│乙○○持用之0917│幣1500元│          │拾陸年。扣案如附表│
│    │        │前      │841550號行動電話│        │          │六編號八、九、十所│
│    │        │        │聯繫後，經乙○○│        │          │示之物均沒收；販賣│
│    │        │        │與己○○聯繫，由│        │          │毒品所得新臺幣壹仟│
│    │        │        │己○○將第一級毒│        │          │伍佰元與乙○○連帶│
│    │        │        │品海洛因交與高鴻│        │          │沒收，如全部或一部│
│    │        │        │銘，再由乙○○於│        │          │不能沒收時，以其與│
│    │        │        │前揭時地售予林昭│        │          │乙○○之財產連帶抵│
│    │        │        │隆              │        │          │償之。            │
├──┴────┴────┴────────┴────┴─────┤                  │
│證據                                                            │乙○○共同販賣第一│
│1.被告己○○於原審之自白(見原審卷(一)第129頁)                     │級毒品，累犯，處有│
│2.被告乙○○於警偵、原審、本院之自白(見偵A卷P280、P407-408，原審│期徒刑柒年拾月。扣│
│  卷(一)第86頁，本院卷第125頁)                                    │案如附表六編號八、│
│3.證人林昭隆證述：見「警詢（偵A卷P104）、偵訊（偵A卷P117）」    │九、十所示之物均沒│
│4.98年聲監續字第126號監聽譯文：偵A卷P114                        │收；販賣毒品所得新│
│                                                                │臺幣壹仟伍佰元與童│
│                                                                │盛傑連帶沒收，如全│
│                                                                │部或一部不能沒收時│
│                                                                │，以其與己○○之財│
│                                                                │產連帶抵償之。    │
└────────────────────────────────┴─────────┘
附表五：被告甲○○與被告己○○共同販賣第一級毒品海洛因部分
┌──┬────┬────┬────────┬────┬────┬─────────┐
│編號│販賣時間│販賣地點│   交易方式     │交易標的│販賣對象│     宣告刑       │
│    │        │        │                │、數量及│        │                  │
│    │        │        │                │金額    │        │                  │
├──┼────┼────┼────────┼────┼────┼─────────┤
│1   │98年1月 │臺南縣永│壬○○以00000000│海洛因1 │壬○○  │甲○○共同販賣第一│
│(即 │間某日(1│康市某7-│37號行動電話撥打│包，新  │        │級毒品，累犯，處有│
│起訴│月10日以│11超商門│0000000000號行動│臺幣500 │        │期徒刑柒年拾月。扣│
│書附│前)     │口      │電話(不能證明為 │元      │        │案如附表六編號九、│
│表編│        │        │甲○○所有)聯繫 │        │        │十所示之物，均沒收│
│號1)│        │        │後，經甲○○與童│        │        │；販賣毒品所得新臺│
│    │        │        │盛傑聯絡取得毒品│        │        │幣伍佰元，與己○○│
│    │        │        │後，再由甲○○於│        │        │連帶沒收，如全部或│
│    │        │        │左列時地將毒品海│        │        │一部不能沒收時，以│
│    │        │        │洛因售予壬○○。│        │        │其與己○○之財產連│
│    │        │        │                │        │        │帶抵償之。        │
│    │        │        │                │        │        │                  │
│    │        │        │                │        │        │                  │
│    │        │        │                │        │        │                  │
├──┴────┴────┴────────┴────┴────┤                  │
│證據：                                                        │                  │
│1.被告甲○○於偵查及本院自白(偵A卷第444頁，本院卷第330頁反面) │                  │
│2.共同被告己○○於原審自白(原審卷第129頁反面)                 │                  │
│3.證人壬○○證述：見「警詢（偵A卷P162）、偵訊（偵A卷P172）」  │                  │
├──┬────┬────┬────────┬────┬────┼─────────┤
│編號│販賣時間│販賣地點│   交易方式     │交易標的│販賣對象│     宣告刑       │
│    │        │        │                │、數量及│        │                  │
│    │        │        │                │金額    │        │                  │
├──┼────┼────┼────────┼────┼────┼─────────┤
│2   │97年12月│臺南縣永│辛○○以00000000│海洛因1 │辛○○  │甲○○共同販賣第一│
│(即 │間某日  │康市歐洲│29號行動電話與童│包，新  │        │級毒品，累犯，處有│
│起訴│        │世界社區│盛傑(號碼不詳)聯│臺幣1000│        │期徒刑柒年拾月。扣│
│書附│        │附近之超│繫持用後，經童盛│元      │        │案如附表六編號九、│
│表編│        │商前    │傑告以甲○○聯絡│        │        │十所示之物，均沒收│
│號  │        │        │電話後(號碼不詳)│        │        │；販賣毒品所得新臺│
│21) │        │        │，辛○○再與李再│        │        │幣壹仟元，與己○○│
│    │        │        │得連繫，而由李再│        │        │連帶沒收，如全部或│
│    │        │        │得於左列時地將毒│        │        │一部不能沒收時，以│
│    │        │        │品海洛因售予蔡國│        │        │其與己○○之財產連│
│    │        │        │富。            │        │        │帶抵償之。        │
│    │        │        │                │        │        │                  │
│    │        │        │                │        │        │                  │
├──┴────┴────┴────────┴────┴────┤                  │
│證據：                                                        │                  │
│1.被告甲○○於偵查及本院自白(偵A卷第444頁，本院卷第330頁反面) │                  │
│  。                                                          │                  │
│2.被告己○○於原審自白(原審卷第129頁反面)。                   │                  │
│2.證人辛○○證述：見「警詢（偵A卷P191）、偵訊（偵A卷P391)」   │                  │
└───────────────────────────────┴─────────┘
  附表六：扣案物品
 ┌──┬──────────┬──────┬─────────────┐
 │編號│  物品名稱及數量    │  持有人    │      備    註            │
 │    │                    │            │   （鑑定結果）           │
 ├──┼──────────┼──────┼─────────────┤
 │ 1  │海洛因3包           │  己○○    │鑑定結果：均含第一第6項毒 │
 │    │                    │            │品海洛因成分，合計淨重5.  │
 │    │                    │            │63公克（空包裝總重0.79公克│
 │    │                    │            │），純度42.11％，純質淨重 │
 │    │                    │            │2.37公克，應依法沒收銷燬之│
 │    │                    │            │。【法務部調查局濫用藥物實│
 │    │                    │            │驗室鑑定書（98.05.19調科壹│
 │    │                    │            │字第09823015340號）】。   │
 ├──┼──────────┼──────┼─────────────┤
 │ 2  │海洛因33包          │  戊○○    │鑑定結果：送驗粉末檢品33包│
 │    │                    │            │均含第一級第6項毒品海洛因 │
 │    │                    │            │成分，合計淨重4.70公克（空│
 │    │                    │            │包裝總重14.44公），純度40.│
 │    │                    │            │00％，純質淨重1.88公克，應│
 │    │                    │            │依法沒收銷燬之。【法務部調│
 │    │                    │            │查局濫用藥物實驗鑑定書（98│
 │    │                    │            │.05.18調科壹字00000000000 │
 │    │                    │            │號）】。                  │
 ├──┼──────────┼──────┼─────────────┤
 │ 3  │行動電話（含門號    │  己○○    │該被告所有供販毒所用之物，│
 │    │0000000000之SIM卡） │            │應依毒品危害防制條第19條第│
 │    │                    │            │1項宣告沒收(應於附表二編號│
 │    │                    │            │5、附表三編號6、7、8、12所│
 │    │                    │            │示之罪下宣告沒收)。       │
 ├──┼──────────┼──────┼─────────────┤
 │ 4  │門號0000000000之行  │  己○○    │同上(應於附表一編號1至9、 │
 │    │動電話1支(含SIM卡） │            │附表二編號1至4、附表三編號│
 │    │                    │            │2、3、8所示之罪下宣告沒收)│
 ├──┼──────────┼──────┼─────────────┤
 │ 5  │門號0000000000之行  │  戊○○    │同上(應於附表三編號5所示之│
 │    │動電話1支(含SIM卡） │            │罪下沒收)。               │
 ├──┼──────────┼──────┼─────────────┤
 │ 6  │門號0000000000之行  │  戊○○    │同上(應於附表三編號4、6、7│
 │    │動電話1支(含SIM卡） │            │、8、11所示之罪下沒收)。  │
 ├──┼──────────┼──────┼─────────────┤
 │ 7  │門號0000000000之行  │  戊○○    │同上(應於附表三編號1、9、 │
 │    │動電話1支(含SIM卡） │            │10、11所示之罪下沒收)     │
 ├──┼──────────┼──────┼─────────────┤
 │ 8  │門號0000000000之SIM │  乙○○    │同上(應於附表四編號1至5所 │
 │    │卡1枚(放在前開092271│            │示之罪下沒收)。           │
 │    │5440之行動電話內)   │            │                          │
 ├──┼──────────┼──────┼─────────────┤
 │ 9  │電子秤(編號886號)1台│  己○○    │同上(應於附表一至五所示之 │
 │    │                    │            │罪下沒收)。               │
 ├──┼──────────┼──────┼─────────────┤
 │10  │夾鏈袋1包           │  己○○    │為該被告所有預備供販毒所用│
 │    │                    │            │之物，應依刑法第38條第1項 │
 │    │                    │            │第2款規定，於附表一至五所 │
 │    │                    │            │示之罪下宣告沒收。        │
 ├──┼──────────┼──────┼─────────────┤
 │11  │電子秤(編號JYA15號)1│  己○○    │編號11至15者，均與本案販賣│
 │    │台                  │            │毒品犯行無關，均不予沒收  │
 ├──┼──────────┼──────┤。                        │
 │12  │搗碎器              │  己○○    │                          │
 ├──┼──────────┼──────┤                          │
 │13  │注射針筒5支         │  己○○    │                          │
 ├──┼──────────┼──────┤                          │
 │14  │橡皮筋1條           │  己○○    │                          │
 ├──┼──────────┼──────┤                          │
 │15  │門號0000000000之SIM │  乙○○    │                          │
 │    │卡一枚              │            │                          │
 └──┴──────────┴──────┴─────────────┘

司法院資訊處製作；財團法人民間司法改革基金會備份。
